臺灣高雄地方法院刑事判決　　　　　　　99年度訴字第1427號
公　訴　人　臺灣高雄地方法院檢察署檢察官
被　　　告　陸依齡
　　　　　　盧建宇
　　　　　　葉宗育
上三人共同
指定辯護人　　　　　周君強律師
被　　　告　歐佳
　　　　　　　　　　另案在法務部矯正署臺南監獄執行中
選任辯護人　黃如流律師（財團法人法律扶助基金會）
被　　　告　邱煜翔
選任辯護人　李文禎律師（財團法人法律扶助基金會）
被　　　告　朱雅琇
　　　　　　鍾政宏
　　　　　　　　　　另案在法務部矯正署屏東監獄執行中
　　　　　　林芳瑋
　　　　　　吳嘉惠
上列被告等因毒品危害防制條例等案件，經檢察官提起公訴（98
年度偵字第24740 號、第28149 號、99年度偵字第14149 號），
本院判決如下：
    主  文
歐佳販賣第二級毒品，處有期徒刑柒年肆月，未扣案販賣毒品所
得之新臺幣柒仟元沒收，如全部或一部不能沒收時，以其財產抵
償之。其餘被訴部分無罪。
葉宗育共同犯強制罪，處有期徒刑陸月；又共同犯恐嚇取財罪，
處有期徒刑捌月。應執行有期徒刑壹年。其餘被訴部分無罪。
陸依齡共同犯剝奪他人行動自由罪，累犯，處有期徒刑肆月；又
犯藥事法第八十三條第一項之轉讓禁藥罪，累犯，處有期徒刑捌
月。應執行有期徒刑拾月。其餘被訴部分無罪。
林芳瑋共同犯剝奪他人行動自由罪，共貳罪，各處有期徒刑伍月
，如易科罰金，均以新臺幣壹仟元折算壹日。應執行有期徒刑捌
月，如易科罰金，以新臺幣壹仟元折算壹日。
吳嘉惠共同犯剝奪他人行動自由罪，共貳罪，各處拘役伍拾玖日
，如易科罰金，均以新臺幣壹仟元折算壹日。應執行拘役壹佰壹
拾日，如易科罰金，以新臺幣壹仟元折算壹日。
邱煜翔幫助犯施用第二級毒品罪，處有期徒刑肆月，如易科罰金
，以新臺幣壹仟元折算壹日。
盧建宇、朱雅琇、鍾政宏，均無罪。
    事  實
一、歐佳明知甲基安非他命係毒品危害防制條例第2 條第2 項第
    2 款所定之第二級毒品，不得擅自持有、販賣。於民國98年
    6 月10日下午4 時30分許，陳鑫源（嗣改名為陳彥達）以某
    不詳號碼之電話，撥打歐佳持用之0000000000號、00000000
    00號行動電話（均未扣案），向歐佳表示欲購買價值新臺幣
    （下同）7000元之第二級毒品甲基安非他命，詎歐佳竟意圖
    營利而基於販賣第二級毒品之犯意，同意販售第二級毒品甲
    基安非他命與陳鑫源，雙方並相約在高雄市○○區○○路59
    2 巷22弄1 號之「富而樂超商」前進行交易。不久後，歐佳
    駕駛向他人租賃之車牌號碼9081-XL 號自用小客車至上開約
    定地點，而陳鑫源亦騎乘機車到達該處，歐佳即在上開自用
    小客車內，交付第二級毒品甲基安非他命2 包（驗後淨重分
    別為1.508 公克、1.920 公克，已經執行沒收銷燬而滅失）
    與陳鑫源，並收受陳鑫源所給付之7000元款項。雙方完成交
    易後，因歐佳欲尋訪友人，乃與陳鑫源共乘前開自用小客車
    ，至高雄市○○區○○路與德民路口，而到達該處後不久，
    因陳鑫源思欲將購得之第二級毒品甲基安非他命，放置在其
    停放於前開超商之機車，遂向歐佳借用上開自用小客車，於
    同日下午5 時40分許駕車返回前開超商，適為警方巡邏人員
    發現其形跡可疑而予以盤查，並當場扣得前開2 包第二級毒
    品甲基安非他命，復在前開自用小客車內發現歐佳之國民身
    分證，因而查悉上情。
二、於98年6 月間，蘇煒翔因向楊駿昇（由本院另案審理中）簽
    賭職棒而積欠楊駿昇款項，且楊駿昇亦因蘇煒翔欠款之事，
    致其無法償還積欠葉宗育之債務，蘇煒翔與其母親陳冠瑩乃
    於98年6 月17日，將陳冠瑩名下車牌號碼370-CLZ 號重型機
    車交與葉宗育變賣，得款2 萬7000元作為清償後，蘇煒翔仍
    積欠楊駿昇7 萬元款項。詎葉宗育與楊駿昇因蘇煒翔嗣後遲
    未清償上開7 萬元欠款，竟共同基於使他人為無義務之事之
    犯意聯絡，於98年6 月22日上午近8 時許，由楊駿昇駕車至
    蘇煒翔位在高雄市苓雅區○○○路44號8 樓之1 之住處，以
    欲商談前揭機車過戶事宜為由，先將蘇煒翔載至高雄市三民
    區○○○路「紫京城」大樓J 棟4 樓，綽號「MIRE」之人之
    住處，再以電話通知葉宗育，由葉宗育將蘇煒翔帶至葉宗育
    及其女友位在「紫京城」大樓A 棟10樓之1 之住處，嗣葉宗
    育即在該處持疑似手槍之物品（未扣案，且無證據證明有殺
    傷力）敲打蘇煒翔頭部（無證據證明其因此受有傷害）、再
    持之指向蘇煒翔頭部，而以此強暴、脅迫方式，要求蘇煒翔
    簽立1 紙10萬元本票作為擔保，蘇煒翔因而心生畏懼，依葉
    宗育要求而為簽立10萬元本票與葉宗育收受此一無義務之事
    。嗣因葉宗育及楊駿昇知悉蘇煒翔於是日與陳冠瑩相約至高
    雄市苓雅區之國軍高雄總醫院進行體檢，竟於知悉蘇煒翔所
    積欠楊駿昇之款項，僅有7 萬元尚未清償之情形下，仍共同
    基於意圖為自己不法所有之犯意聯絡，由楊駿昇攜帶疑似槍
    枝之物品（未扣案，且無證據證明有殺傷力），與某真實姓
    名、年籍不詳之成年男子（無證據證明此人與葉宗育、楊駿
    昇有犯意聯絡），於98年6 月22日上午，駕車陪同蘇煒翔至
    國軍高雄總醫院，並由楊駿昇在該處向陳冠瑩恫稱「蘇煒翔
    欠款10萬元，有簽發本票，若不馬上清償，蘇煒翔必須隨同
    我們離去」等語，致陳冠瑩心生畏懼，允諾先清償5 萬元，
    經楊駿昇當場去電與葉宗育聯絡後，同意陳冠瑩之提議，並
    要求陳冠瑩需於2 日內將10萬元款項全部交付。陳冠瑩因而
    於同日下午，分別匯款2 萬元、3 萬元至楊駿昇之楠梓翠屏
    郵局帳號：00000000000000號帳戶內，嗣再於翌日（98年6
    月23日）匯款1 萬元、2 萬3000元、7000元至同一帳戶，另
    於98年6 月23日夜間8 時5 分許，在高雄市○○路附近之85
    度C 咖啡店，當場交付1 萬元消費券與楊駿昇（上開匯款加
    計消費券，總金額為10萬元）。
三、陸依齡前因毒品危害防制條例案件，經本院以94年度簡上字
    第323 號判決，判處有期徒刑4 月確定，於95年2 月23日易
    科罰金執行完畢。詎其仍不知悔改，因黃俞均積欠林芳瑋1
    萬5000元款項未清償，竟與林芳瑋、吳嘉惠共同基於剝奪他
    人行動自由之犯意聯絡，由林芳瑋於98年7 月3 日凌晨，先
    去電邀約黃俞均至林芳瑋位在高雄縣岡山鎮○○○路137 巷
    10號4 樓之住處，嗣約於當日凌晨1 時34分許，陸依齡與無
    犯意聯絡之友人朱雅琇（經本院諭知無罪，詳後述），先到
    達林芳瑋住處（吳嘉惠則係原本即在該處），不久黃俞均亦
    抵達該處，林芳瑋見黃俞均到達後，旋向黃俞均追討債務，
    並出手抓傷黃俞均（傷害部分未據告訴），而黃俞均遭攻擊
    後，乃出言向林芳瑋解釋，陸依齡聽聞後，即向黃俞均恫以
    「你不要講那麼多，我現在就幫你『喬』1 萬5000元，你不
    要看我是女的，等一下你是被打是多餘的」等語，吳嘉惠在
    旁亦幫腔稱「不管你是去借或用任何方法，你就是要還這筆
    錢」，過程中林芳瑋又隨手拿起桌上之水果刀及掃把（均未
    扣案），作勢要攻擊黃俞均，並撕毀黃俞均衣物（毀損部分
    未據告訴），致黃俞均心生畏懼，而依渠等要求，允諾簽發
    本票與林芳瑋，惟因是時林芳瑋住處未有空白本票，陸依齡
    遂要求黃俞均先簽立1 紙切結書與林芳瑋，表示其係自願簽
    立本票，黃俞均因心感畏懼，乃依陸依齡要求，簽立1 紙切
    結書與林芳瑋，並遭強行留置在林芳瑋住處，等待渠等取得
    空白本票。嗣於同日清晨5 時38分許前某時，陸依齡與朱雅
    琇因故先行離去，而由林芳瑋及吳嘉惠繼續看顧黃俞均，之
    後陸依齡再於同日清晨5 時38分許至上午8 時24分許間某時
    ，委請無犯意聯絡之楊駿昇持送1 本空白本票至林芳瑋住處
    ，黃俞均乃簽發3 紙金額各為5000元之本票與林芳瑋後，方
    得離去林芳瑋住處，而遭剝奪行動自由達4、5 小時。之後
    於98年7 月21日下午某時，林芳瑋因黃俞均在簽發上開本票
    後，僅清償4 、5000元，乃又去電向黃俞均催討債務，黃俞
    均因而依照林芳瑋之要求，於同日下午3 時41分許前某時，
    前往林芳瑋上開住處。詎林芳瑋為迫使黃俞均儘速還款，竟
    與吳嘉惠及某真實姓名、年籍不詳之成年男子，另共同基於
    剝奪他人行動自由之犯意聯絡，待黃俞均抵達林芳瑋住處後
    ，即由林芳瑋以點燃噴槍（未扣案）作勢欲燒黃俞均頭髮方
    式，恐嚇黃俞均，並出手毆打黃俞均，黃俞均因而出手抵抗
    ，致使林芳瑋跌倒，林芳瑋因此要求黃俞均跪下道歉，吳嘉
    惠在旁見狀，乃持筆筒（未扣案）丟擲黃俞均，並出言恐嚇
    黃俞均稱「你是要手流血或是腳流血，不要讓我難做」，黃
    俞均因而心生畏懼，乃依渠等要求下跪，此際林芳瑋、吳嘉
    惠及上開身分不詳之男子，又出手毆打黃俞均成傷（傷害部
    分未據告訴），期間林芳瑋並將其住處之門擋住，不讓黃俞
    均離去，時間達2 、3 個小時，嗣因黃俞均承諾會儘速還款
    ，方得離去林芳瑋住處。
四、邱煜翔明知MDMA（俗稱搖頭丸）係毒品危害防制條例第2 條
    第2 項第2 款所稱之第二級毒品，不得非法持有、施用，詎
    其於知悉友人邱郁珊欲施用第二級毒品MDMA之情形下，仍基
    於幫助邱郁珊施用第二級毒品MDMA之犯意，於98年8 月8 日
    或9 日上午9 時許，在其位於高雄市○○區○○路22巷50號
    3 樓之2 之住處，收受邱郁珊所交付、央求其代為購買第二
    級毒品MDMA之500 元價金後，旋至某不詳處所，向某身分不
    詳之人，以500 元代價，購得第二級毒品MDMA1 顆，嗣並在
    其所駕駛之車牌號碼YZ-3212 號自用小客車上，將購得之第
    二級毒品MDMA，交付與邱郁珊。而邱郁珊取得該第二級毒品
    MDMA後，即於98年8 月11日，在其位於高雄縣鳳山市○○路
    328 號之住處予以施用。
五、陸依齡明知甲基安非他命係管制之第二級毒品，亦係中央衛
    生主管機關明令公告之毒害藥品（即禁藥），不得予以轉讓
    ，竟基於轉讓甲基安非他命之犯意，於98年8 月19日清晨6
    時許，在楊駿昇位於高雄市○○區○○路5 號5 樓之5 （起
    訴書誤載為同路5 號9 樓之3 ）之住處，無償提供施用1 次
    份量之甲基安非他命，與友人蕭一偉施用。
六、嗣警方人員因另案對陸依齡、林芳瑋、楊駿昇實施通訊監察
    ，並於98年8 月19日，持本院核發之搜索票，分別至高雄縣
    橋頭鄉○○路244 巷11號（陸依齡及友人盧建宇、朱雅琇之
    住處）、高雄市左營區復興新村168 號（歐佳之住處）、高
    雄市三民區○○○路90號B 棟12樓之2 （鍾政宏住處）、高
    雄縣岡山鎮○○○路60號4 樓之3 （林芳瑋住處）、高雄市
    ○○區○○路22巷50號3 樓之2 （邱煜翔住處）、高雄市○
    ○區○○路5 號5 樓之5 （楊駿昇住處）實施搜索，而在如
    附表所示之地點扣獲如附表所示之物品，因而查知上情。
七、案經蘇煒翔訴由高雄市政府警察楠梓分局移送臺灣高雄地方
    法院檢察署檢察官偵查起訴。
    理  由
壹、對於證據能力之判斷
一、按被告以外之人於審判外之言詞或書面陳述，除法律有規定
    者外，不得作為證據，刑事訴訟法第159 條第1 項定有明文
    。本件證人郭瑋東、歐昶凌、陳冠瑩、黃俞均、盧華強、同
    案被告朱雅琇、林芳瑋、邱煜翔、鍾政宏於警詢中之陳述，
    為被告以外之人於審判外之陳述，且經被告陸依齡、葉宗育
    、盧建宇及渠等辯護人於本院審理中主張前揭陳述無證據能
    力（見本院審訴卷第187 頁），而該等陳述並無刑事訴訟法
    第159 條之2 或第159 條之3 所示得為證據之情形，復查無
    其他依法得為證據之情事，是對被告陸依齡、葉宗育、盧建
    宇等人，自不得作為證據（然對未聲明異議之其他被告，則
    仍有證據能力，詳下述五部分）。惟刑事訴訟法第159 條第
    1 項所規定禁止作為證據者，僅係禁止作為認定犯罪事實及
    法律效果之實質證據，至於作為證明其他證據證明力之彈劾
    證據，則屬自由證明範圍，要非為法所禁止。是前揭被告以
    外之人於警詢中之陳述，仍得作為其他證據證明力之彈劾證
    據，不受刑事訴訟法第159 條第1 項之限制，併予敘明。
二、次按，被告以外之人於審判外之言詞或書面陳述，除法律有
    規定者外，不得作為證據，刑事訴訟法第159 條第1 項固定
    有明文。然被告以外之人於司法警察（官）調查中所為之陳
    述，與審判中不符時，其先前之陳述具有較可信之特別情形
    ，且為證明犯罪事實存否所必要者，得為證據，亦經刑事訴
    訟法第159 條之2 規定甚明。而上開刑事訴訟法第159 條之
    2 規定，係以被告以外之人於司法警察（官）調查中之陳述
    ，性質上屬傳聞證據，原則上不認其具證據能力，惟該等陳
    述內容倘一昧排除其證據能力，亦有違實體真實發見之訴訟
    目的，是以先前與審判中不符之陳述，具有較可信之特別情
    況，且為證明犯罪事實存否所必要者，則例外認有證據能力
    。本件陸依齡、葉宗育及渠等辯護人，雖主張證人蘇煒翔、
    蕭一偉、同案被告吳嘉惠於警詢中之證述無證據能力，惟係
    上開證人及同案被告，係被告陸依齡是否涉犯前開犯罪事實
    三、五所示犯行，被告葉宗育是否涉犯前開犯罪事實二所示
    犯行之重要證人，且證人蘇煒翔、蕭一偉、同案被告吳嘉惠
    於警詢及本院審理中所為之陳述，要有就案情有重要關係之
    事項，為前後不符之陳述之情形（詳後述）。而審酌證人證
    人蘇煒翔、蕭一偉、同案被告吳嘉惠於警詢中，係於案件甫
    發生後，就警方人員詢問之問題為立即反應之陳述，且渠等
    當時所為之陳述內容，要與通訊監察譯文、尿液檢驗報告等
    客觀事證相符，相較渠等在本院審理時，係於案發許久後，
    在被告陸依齡、葉宗育面前，當庭指述渠等是否犯案，依其
    外部情況，顯有因時間經過致記憶模糊及受不當外力干擾、
    內在壓力或事後串謀之可能性，堪認證人蘇煒翔、蕭一偉、
    同案被告吳嘉惠於警詢之陳述，具有特別可信之情況，且為
    證明被告陸依齡、葉宗育犯罪事實之存否所不可欠缺，依刑
    事訴訟法第159 條之2 ，應具有證據能力。是被告陸依齡、
    葉宗育及渠等辯護人上開主張，要屬無從採認。
三、另按，被告以外之人於偵查中向檢察官所為之陳述，除顯有
    不可信之情況者外，得為證據，刑事訴訟法第159 條之1 第
    2 項定有明文。本件證人蘇煒翔、陳冠瑩、黃俞均、蕭一偉
    、同案被告邱煜翔、吳嘉惠、朱雅琇於檢察官偵查中以證人
    身分所為之陳述內容，業經渠等具結擔保其證詞之真實性，
    而依本案卷證資料所示，上開證據之取得過程並無瑕疵，未
    發現有何顯有不可信之情況，且該等證人又已於本院審理中
    接受交互詰問，對相關被告之詰問權有所保障，依前揭刑事
    訴訟法第159 條之1 第2 項之規定，自應具有證據能力。另
    刑事訴訟法第158 條之3 所謂證人依法應具結而未具結者，
    其證言不得作為證據，係指檢察官或法官以「證人身分」傳
    喚被告以外之人（如證人、告發人、告訴人、被害人、共犯
    或共同被告）到庭作證，或到庭後轉換為「證人身分」為調
    查時，始應依法命於供前或供後具結，其陳述方得作為證據
    ，故若非以「證人身分」訊問，即與「依法應具結」之要件
    不合，未命具結，純屬檢察官或法官調查證據職權之適法行
    使，當無違法可言（最高法院98年度台上字第663 號判決意
    旨參照）。本件同案被告鍾政宏於偵訊中以被告身分所為之
    陳述，依法不需具結，且依卷內所存證據，亦未顯示該陳述
    有何顯不可信之情況，又其已於本院審理中接受交互詰問，
    對相關被告之詰問權有所保障，依前揭說明，該陳述自應具
    有證據能力。至被告陸依齡、葉宗育、盧建宇及渠等辯護人
    於本院審理中雖主張證人蘇煒翔、陳冠瑩、黃俞均、蕭一偉
    、同案被告邱煜翔、鍾政宏、吳嘉惠、朱雅琇前開偵訊中之
    陳述，屬審判外陳述，無證據能力（見本院審訴卷第187 頁
    ），然渠等此一主張，並未敘明該等陳述，有何顯不可信之
    情況，要與前揭刑事訴訟法第159 條之1 第2 項之規定相違
    ，自屬無從採認。
四、卷附之國民身分證影本、蒐證相片、機車過戶資料、匯款執
    據等證據，其本質上均屬物證，非屬供述證據；而卷附之帳
    戶交易明細，則係相關金融存款帳戶所屬業者之電腦系統，
    就該帳戶所為每筆交易之紀錄，亦非屬供述證據。是上開證
    據均不適用傳聞法則，且與本件相關被告之犯行有相當之關
    聯性，又非不法取得，自應具有證據能力。
五、末按，被告以外之人於審判外之陳述，雖不符前4 條之規定
    ，而經當事人於審判程序同意作為證據，法院審酌該言詞陳
    述或書面陳述作成時之情況，認為適當者，亦得為證據。當
    事人、代理人或辯護人於法院調查證據時，知有第159 條第
    1 項不得為證據之情形，而未於言詞辯論終結前聲明異議者
    ，視為有前項之同意，刑事訴訟法第159 條之5 亦規定甚明
    。本件作為證據使用之其他審判外陳述，未經檢察官、相關
    被告及渠等辯護人於本院審理過程中聲明異議，本院並審酌
    該等陳述作成時之情況均屬正常，所取得過程並無瑕疵，且
    與本案相關之待證事實具有關連性，認適當作為證據，依前
    開刑事訴訟法第159 條之5 之規定，認該等陳述均具有證據
    能力。
貳、有罪部分
一、前開犯罪事實一所示之犯行，業據被告歐佳於本院審理中坦
    承不諱，核與證人陳鑫源於警詢中之證述情節相符（見警1
    卷第355 至358 頁），並有警方人員查獲證人陳鑫源時所製
    作之扣押筆錄、扣押物品目錄表（見該案警卷第11、12頁）
    、扣獲被告歐佳國民身分證時所影印之影本（見該案警卷第
    21頁）及現場蒐證相片（見該案警卷第22至24頁）在卷可稽
    。而警方人員查獲證人陳鑫源時所扣得之2 包物品，經送鑑
    驗結果，確均係第二級毒品甲基安非他命（驗後淨重分別為
    1.508 公克、1.920 公克）無訛，有高雄市立凱旋醫院98年
    9 月24日高市凱醫驗字第11241 號濫用藥物成品檢驗鑑定書
    附卷可按（見本院2 卷第77頁），足證被告歐佳前開自白顯
    與事實相符，堪以採信。另查，甲基安非他命係第二級毒品
    ，而為不易取得之違禁物，且販賣第二級毒品罪責甚重，並
    為警方嚴厲查緝之重點，此乃眾所周知之事，故販賣第二級
    毒品者，若非有暴利可圖，應無甘冒遭供出來源或被檢警查
    緝法辦致受重刑處罰之危險，而為平價或低於販入價格而販
    賣毒品之理。又此由被告歐佳於本院審理中自承：伊因為本
    身有在施用毒品，缺錢用，才會販賣毒品等語（見本院2 卷
    第147 頁），亦可知被告歐佳係因販賣毒品有利可圖，方為
    前揭販賣第二級毒品之行為，因此，被告歐佳於為前開販賣
    第二級毒品犯行時，主觀上有營利之意圖乙情，自堪認定。
    從而，本件事證明確，被告歐佳前開犯行，堪可認定。
二、前揭犯罪事實四所示犯行，業據被告邱煜翔於偵訊及本院審
    理中均坦承不諱（見偵1 卷第47頁、本院2 卷第147 、148
    頁），核與證人邱郁珊於警詢中之證述情節相符（見警卷第
    327 至329 頁），足證被告邱煜翔前開自白顯與事實相符，
    堪以採信。至證人邱郁珊於本院審理中雖證稱：伊於前開時
    、地，是說要給邱煜翔錢，請邱煜翔幫伊代買MDMA，但邱煜
    翔沒有跟伊收錢云云（見本院2 卷第63至67頁），然此非但
    與其於警詢中證述：伊是拿500 元叫邱煜翔幫伊代買MDMA等
    語（見警卷第329 頁）不符，且與被告邱煜翔於警詢及偵訊
    中自陳：伊曾有2 次無償提供MDMA給邱郁珊施用，但另有1
    次伊是叫邱郁珊自己出錢購買，該次伊買多少錢，就向邱郁
    珊收多少錢等語（見警卷第199 頁、偵1 卷第47頁），亦有
    歧異，足認證人邱郁珊於本院審理中之上開證詞，顯與事實
    不符，無從予以採認。從而，本件事證明確，被告邱煜翔前
    開犯行，足堪認定。至公訴意旨依據證人邱郁珊於警詢中之
    證詞，而認被告邱煜翔於前揭時、地，係基於營利之意圖，
    而販賣第二級毒品MDMA與證人邱郁珊乙節。觀諸證人邱郁珊
    警詢筆錄之記載，其關於此部分事實之陳述，係警方人員先
    詢問其「你是否知道供出毒品來源，因而破獲者，依法可減
    輕刑責；你以何方式？多少價錢購得毒品？」此問題後，其
    答稱「我不知道。我食用之第二級毒品搖頭丸，是我叫綽號
    『邱肥』邱煜翔以500 元代價取得第二級毒品搖頭丸1 顆給
    我的，至於他從何去取得我不知道，有時候是邱煜翔無償提
    供給我吃的」；嗣警方人員又詢問其「你總共跟邱煜翔購買
    幾次第二級毒品搖頭丸（MDMA）？你是否知道還有誰跟邱煜
    翔購買毒品？」，其方回答稱「我總共跟邱煜翔購買1 次毒
    品，是購買第二級毒品搖頭丸1 顆，時間大約是98年8 月8
    日9 時0 分許（正確時間不確定，不知道是8 或9 日），在
    邱煜翔他家（高雄市○○區○○路22巷50號3 樓之2 ）以每
    顆500 元購得。其他2 次（時間不記得了）都是邱煜翔在他
    家無償提供給我吃的。我不知道」；之後警方人員詢問其「
    是否有補充意見？」，其旋又答稱「我不知道他這樣的行為
    就是販賣毒品，我只是拿500 元叫他代買」（見警卷第328
    、329 頁），是依據前揭詢答內容之前後文義，證人邱郁珊
    陳稱其曾向被告邱煜翔購買1 次第二級毒品MDMA云云，僅係
    順應警方人員提問之問題而來，其真意仍係謂其交付500 元
    與被告邱煜翔，請被告邱煜翔代為購買第二級毒品MDMA，而
    此由其於本院審理中證述：伊於警詢中稱伊有向邱煜翔買過
    1 次毒品，是警察誤會伊的意思所致，所以筆錄最後伊才會
    向警察解釋說伊是請邱煜翔幫伊代買等語（見本院2 卷第63
    頁），亦足為佐。再者，被告邱煜翔於警詢及偵訊中均陳稱
    ：有1 次伊叫邱郁珊自己出錢購買MDMA，該次伊買多少錢，
    就向邱郁珊收多少錢，伊並未賺取利潤，也沒有要賣的意思
    等語（見警卷第199 頁、偵1 卷第47頁），且其於警詢及偵
    訊中所陳向他人購得第二級毒品MDMA之代價，亦均謂係每顆
    500 元（見警卷第213 頁、偵1 卷第47頁），而與證人邱郁
    珊交付與被告邱煜翔之金額相同，足徵被告邱煜翔確無營利
    之意圖。此外，依卷內所存之其他證據，亦無法證明被告邱
    煜翔確有販賣第二級毒品MDMA與證人邱郁珊，自難為被告邱
    煜翔不利之認定，因此，公訴意旨所指此節，尚無從予以論
    認。
三、訊據被告葉宗育，矢口否認有前揭犯罪事實二所示犯行，辯
    稱：案發當天，是楊駿昇帶蘇煒翔過來，當時伊沒有持疑似
    手槍的東西指著蘇煒翔頭部，強迫蘇煒翔簽本票，後來是楊
    駿昇將蘇煒翔帶走，伊並無要求楊駿昇持疑似槍枝的物品，
    陪同蘇煒翔至國軍高雄總醫院與陳冠瑩見面，恐嚇陳冠瑩交
    付10萬元，蘇煒翔走後所發生的事情伊不清楚云云。經查：
（一）上開犯罪事實，業據被害人蘇煒翔於警詢中證稱：伊於98
      年6 月間，開始向綽號「茶茶」之楊駿昇簽賭職棒，並因
      而積欠楊駿昇賭債，結果葉宗育就出面說要幫伊賣掉370-
      CLZ 號機車，用以償還伊欠楊駿昇的錢。嗣楊駿昇開車到
      伊高雄市苓雅區○○○路44號8 樓之1 的住處，騙伊說要
      去談機車過戶的事，而將伊載往「紫京城」大樓，到該處
      後，葉宗育有拿1 把疑似改造手槍的東西敲打伊的頭，並
      以之指著伊的頭部，逼迫伊要簽下10萬元的本票，伊因為
      很害怕，就依其要求簽下本票。嗣因為該天伊要去國軍高
      雄總醫院體檢，楊駿昇就與另名不詳男子，載伊至國軍高
      雄總醫院找伊母親陳冠瑩。到該處後，伊因伊擔心陳冠瑩
      生命安全遭受危害，乃告知陳冠瑩對方有槍，不要做任何
      反抗，也因此不敢報警。之後陳冠瑩有陸陸續續幫伊清償
      這10萬元款項等語（見警卷第419 至423 頁）；於本院審
      理中證述：伊因為簽賭職棒，而與楊駿昇有債務糾紛，且
      因為楊駿昇說伊積欠的那筆錢，其是向葉宗育借來的，所
      以葉宗育之後有處理賣掉伊母親名下370-CLZ 號機車的事
      ，並說該車賣得2 萬7000元，其中1 萬元用來還利息，另
      外的1 萬7000元是用來還本金。又伊因為上開欠款的事，
      有簽1 張10萬元的本票給葉宗育。而伊去國軍高雄總醫院
      體檢當天，伊被楊駿昇載到「紫京城」大樓葉宗育女友的
      住處後，葉宗育曾因為伊欠款的事，用槍指著伊的頭等語
      （見本院1 卷第252 至271 頁）；及被害人陳冠瑩於偵訊
      及本院審理中證稱：98年6 月21日（應為22日之誤，詳後
      述）伊與蘇煒翔相約至國軍高雄總醫院體檢時，楊駿昇與
      另名不知名的男子帶蘇煒翔前來，當時蘇煒翔告知伊對方
      有帶槍，伊聽到後嚇呆了，就問蘇煒翔發生何事，但蘇煒
      翔一直要伊不要管，伊因而問楊駿昇發生何事？楊駿昇向
      伊表示說蘇煒翔欠其10萬元，有簽本票，伊聽到後，向楊
      駿昇問說可否給伊一點時間，伊會幫蘇煒翔處理，但楊駿
      昇說若不馬上處理，蘇煒翔就必須要跟他們走，伊因為害
      怕蘇煒翔被抓走，遂說可以先匯5 萬元給楊駿昇，楊駿昇
      聽到後，就打電話給綽號「小葉」的葉宗育問說可不可以
      ，講完電話後，楊駿昇向伊表示說可以，但要於2 天內匯
      錢，伊因而先後匯款共9 萬元給楊駿昇，最後又在高雄市
      ○○路的85度C 咖啡店，交付1 萬元的消費券給楊駿昇等
      語（見偵1 卷第147 頁、本院1 卷第272 至277 頁）明確
      。核與被告葉宗育於警詢中陳稱：伊是因為楊駿昇欠伊錢
      ，向楊駿昇追討債務時，楊駿昇表示係綽號「翔翔」的蘇
      煒翔積欠其款項，其才無法還錢給伊，因而認識蘇煒翔。
      而於98年6 月22日當天上午8 時12分後，楊駿昇有將蘇煒
      翔帶到伊那邊（紫京城A 棟10樓之1 ），嗣後又將蘇煒翔
      帶走等語（見警卷第147 、148 頁）；另案被告楊駿昇於
      本院審理中證述：伊有向葉宗育借5 萬元，而因為蘇煒翔
      積欠伊賭債未清償，導致伊向葉宗育借的錢無法償還等語
      （見本院1 卷第130 、131 頁）相符，並有車牌號碼370-
      CLZ 號重型機車之過戶登記書及異動歷史查詢結果（見本
      院1 卷第178 至180 頁）、另案被告楊駿昇持用00000000
      00號行動電話（此門號為其使用乙節，要據其於本院審理
      中證述明確，見本院1 卷第127 頁），與他人為相關通聯
      之通訊監察譯文（見警卷第673 至676 頁）、另案被告楊
      駿昇所申設之楠梓翠屏郵局帳號：00000000000000號帳戶
      之交易明細（見本院1 卷第183 頁）、被害人陳冠瑩提出
      之郵政國內匯款執據、自動櫃員機交易明細表（見警卷第
      440 、441 頁，至被害人陳冠瑩於98年6 月23日所匯款交
      付之1 萬元款項，雖未經其提出匯款憑據，然依據警卷第
      675 頁0000000000號行動電話於98年6 月23日下午5 時12
      分之通訊監察譯文，及上開郵局帳戶交易明細，仍足證陳
      冠瑩確有匯出該1 萬元款項）在卷可稽，堪以認定。
（二）公訴意旨雖依據被害人蘇煒翔於警詢中證稱：370-CLZ 號
      機車於98年6 月18日過戶給楊駿昇後，翌日（19日）楊駿
      昇就開車到伊住處，騙伊說要去談機車過戶的事，將伊載
      往鍾政宏位在「紫京城」大樓B 棟12樓之2 之住處，結果
      伊一進到該處房間時，葉宗育就拿1 把疑似改造手槍的東
      西敲打伊的頭，並以之指著伊的頭部，逼迫伊簽下10萬元
      的本票（見警卷第421 頁），及被害人陳冠瑩前揭於偵訊
      中之證詞，而認「蘇煒翔係於98年6 月19日，遭楊駿昇帶
      往鍾政宏位在高雄市三民區○○○路90號12樓之2 之住處
      ，並在該處遭葉宗育逼迫簽下10萬元本票。而陳冠瑩在國
      軍高雄總醫院遭恐嚇償還蘇煒翔債務之事，則係發生於98
      年6 月21日」。惟公訴意旨上開認定，要與被害人蘇煒翔
      於警詢中表示其遭被告葉宗育逼迫簽發本票之時間，與其
      至國軍高雄總醫院接受體檢之時間，要屬同日（見警卷第
      421 頁）；及被告葉宗育於警詢中、被害人蘇煒翔於本院
      審理中陳稱，被害人蘇煒翔係於98年6 月22日，在被告葉
      宗育及其女友位於「紫京城」大樓之住處，經另案被告楊
      駿昇載往國軍高雄總醫院進行體檢（見警卷第147 、148
      頁、本院1 卷第262 、263 頁）等節，均不相符。再參以
      另案被告楊駿昇係於98年6 月22日當天，持用0000000000
      號行動電話，與他人為下列通聯內容（下述之0000000000
      號行動電話，係被告葉宗育所持用之事實，要據其於本院
      審理中自陳在卷，見本院1 卷第88頁）：
  １、98年6 月22日上午8 時8 分，楊駿昇以0000000000號行動
      電話，撥打被告葉宗育持用之0000000000號行動電話：「
      楊：捉到了，在紫京城，現在要押去MIRE那，他說他阿公
      要借他10萬。」、「葉：叫他本票寫一寫。」、「楊：他
      媽電話多少？他說要去當兵，要體檢。」、「葉：如果他
      報警呢？」、「楊：報什麼警，我又沒有打他，現在宏仔
      就忍不住了，我也快忍不住了，我一直在忍。你打給MIRE
      ，他現在在MIRE那。」、「葉：MIRE電話多少？」、「楊
      ：0000000000。他母仔要報警，他母仔堅持要讓他回去，
      你打給MIRE，你先過去。不可能讓他回去，回去就不會回
      來了。」（見警卷第674 頁之通訊監察譯文）
  ２、98年6 月22日上午8 時16分，被告葉宗育以0000000000號
      行動電話，撥打楊駿昇持用之0000000000號行動電話：「
      葉：我現在在路上，要去MIRE那。他如果要走，我就打了
      。」、「楊：他說他阿公住梓官，要借他10萬。你不要打
      太累，不然他要去體檢。你知道什麼地方可以打下去看不
      出來的呀，宏仔也是要打他。」、「葉：我脾氣也是不好
      呢。」、「楊：我這邊有鯊魚英，好讚的，你聽不懂喔？
      就是我去仁…你知道的呀。」（見警卷第674 頁之通訊監
      察譯文）
  ３、98年6 月22日上午8 時26分，被告葉宗育以0000000000號
      行動電話，撥打楊駿昇持用之0000000000號行動電話：「
      楊：MIRE在J 棟4 樓。」、「葉：我會把他帶去我那裡。
      」、「楊：你叫宏仔去你那邊。」（見警卷第674 頁之通
      訊監察譯文）
  ４、98年6 月22日下午4 時58分，被害人陳冠瑩以0000000000
      號行動電話，撥打楊駿昇持用之0000000000號行動電話：
      「陳：我是翔翔（被害人蘇煒翔之綽號）的媽媽，我先匯
      2 萬到你郵局的帳戶。」（見警卷第675 頁之通訊監察譯
      文）
  ５、98年6 月22日下午6 時2 分，被害人陳冠瑩以0000000000
      號行動電話，撥打楊駿昇持用之0000000000號行動電話：
      「陳：我又轉3 萬給你，剩下的5 萬我明天給你。」（見
      警卷第675 頁之通訊監察譯文）；
      且依據被害人陳冠瑩提出之郵政國內匯款執據及自動櫃員
      機交易明細表所示，被害人陳冠瑩係於98年6 月22日下午
      4 時22分、同日下午5 時58分，分別匯款2 萬元、3 萬元
      至前揭郵局帳戶（見警卷第440 、441 頁）。綜合上開證
      據以觀，被害人蘇煒翔經另案被告楊駿昇帶往「紫京城」
      大樓、遭被告葉宗育強制簽發本票、至國軍高雄總醫院進
      行體檢，以及被害人陳冠瑩在國軍高雄總醫院遭恐嚇需為
      被害人蘇煒翔償還債務之時間，均應係98年6 月22日，且
      當日被害人蘇煒翔係先經另案被告楊駿昇帶往高雄市三民
      區○○○路「紫京城」大樓J 棟4 樓，綽號「MIRE」之人
      之住處，嗣才又由被告葉宗育將之帶往其位在「紫京城」
      大樓A 棟10樓之1 之住處。因此，被害人蘇煒翔於警詢中
      之上開證詞，及被害人陳冠瑩於偵訊中證稱其在國軍高雄
      總醫院遭恐嚇需為蘇煒翔償還債務之時間係98年6 月21日
      ，均應係記憶錯誤下所為，難以採認，而公訴意旨前開認
      定，亦容有誤會。
（三）另被害人蘇煒翔於本院審理中雖翻異前詞，改口證述：伊
      有簽發10萬元本票給葉宗育，但這是於370-CLZ 號機車過
      戶前的事，當時是因為楊駿昇打電話跟伊說，伊因職棒簽
      賭所積欠的錢，其係向葉宗育借的，並有簽1 張10萬元的
      本票給葉宗育，要伊幫其簽回來，伊因而在鍾政宏的住處
      ，簽發本票給葉宗育，當時在場的還有鍾政宏。至於伊遭
      葉宗育持疑似槍枝物品指頭的事，則是發生在簽發本票後
      、伊去國軍高雄總醫院體檢當天的事，當天伊因為要跟楊
      駿昇談還錢的事情，所以主動打電話給楊駿昇，楊駿昇就
      約伊出來，並載伊到「紫京城」大樓葉宗育女友的住處，
      在該處時，葉宗育說因為伊欠錢沒還的事情，害其遭老闆
      責罵，所以持疑似槍枝物品指伊的頭云云（見本院1 卷第
      252 至271 頁）。惟查，被害人蘇煒翔前揭於本院審理中
      之證詞，要與其於警詢中之證述情節不相符合，並與同案
      被告鍾政宏於本院審理中證稱：蘇煒翔簽發10萬元本票給
      葉宗育這件事，伊是於警察跟伊講之後才知道的等語（見
      本院1 卷第133 、134 頁），亦有矛盾，則被害人蘇煒翔
      於本院審理中之上開證述內容是否可採？已非無疑。再者
      ，依據上開0000000000號行動電話（即楊駿昇持用之行動
      電話）於98年6 月22日上午8 時8 分之通訊監察譯文所示
      ，另案被告楊駿昇在通話中有向被告葉宗育表示「已抓到
      蘇煒翔」，而被告葉宗育亦在該次通話中提及「要蘇煒翔
      將本票簽一簽」等內容，則被害人蘇煒翔於98年6 月22日
      當天，若係因主動打電話與另案被告楊駿昇聯絡，方至「
      紫京城」大樓，且於此之前已簽發本票與被告葉宗育，衡
      情楊駿昇與被告葉宗育間，當不會有上述對話內容產生，
      而該等對話內容，反與被害人蘇煒翔於警詢中之證詞較為
      符合，堪認被害人蘇煒翔於警詢中之陳述，顯較其於本院
      審理中之證詞為可信。至被害人蘇煒翔於本院審理中另證
      述：伊到國軍高雄總醫院體檢時，並沒有見到楊駿昇有帶
      槍或類似槍枝的物品，而且也沒有聽到楊駿昇有出言恐嚇
      陳冠瑩云云（見本院1 卷第264 、265 頁）；而另案被告
      楊駿昇於本院審理中亦證稱：伊雖有從「紫京城」大樓開
      車帶蘇煒翔到國軍高雄總醫院體檢，並與陳冠瑩見面，但
      當時都是好好講，並沒有恐嚇云云（見本院1 卷第121 至
      132 頁）。然被害人蘇煒翔於本院審理中之此部分證詞，
      非但與其警詢中所言矛盾，並與被害人陳冠瑩於偵訊及本
      院審理中之證述內容不符；而楊駿昇所為證述內容，亦與
      其因同一事實遭檢察官起訴後，而於本院另案審理中，承
      認有對被害人陳冠瑩恐嚇取財乙情（此為楊駿昇於本院審
      理中自承在卷，見本院1 卷第131 、132 頁），有所歧異
      ，則被害人蘇煒翔及另案被告楊駿昇於本院審理中之前揭
      證詞是否可採？已甚有所疑。況且，依據被害人陳冠瑩於
      本院審理中所述，其所匯至楊駿昇郵局帳戶之9 萬元款項
      ，分別係向其大姊陳香梅（借款1 萬元）及同事邱嘉源（
      借款8  萬元）所借得，且向邱嘉源借款部分，迄今尚有5
      萬元款項未返還（見本院1 卷第275 頁），足見被害人陳
      冠瑩於案發當時之經濟狀況甚為窘迫，然其在此情形下，
      卻仍於2 日內向親友支借前開款項並交付與另案被告楊駿
      昇，顯見此部分事實當如其所證，其係於遭人出言恐嚇致
      擔心蘇煒翔安危之狀況下，方會有上述舉債快速還款之行
      為。準此，堪認被害人陳冠瑩所言內容，顯較為可信，被
      害人蘇煒翔及另案被告楊駿昇於本院審理中之證詞，要與
      事實不符，無從予以採信。
（四）被告葉宗育雖以前詞辯稱其無前述犯行，而另案被告楊駿
      昇於本院審理中亦證稱：蘇煒翔因為簽賭職棒而欠伊賭債
      這件事葉宗育知道，但伊沒有叫葉宗育幫伊討這筆錢。又
      伊雖有從「紫京城」大樓開車帶蘇煒翔到國軍高雄總醫院
      體檢，並與陳冠瑩見面，但當時並不是葉宗育要伊帶蘇煒
      翔過去的，而是因為蘇煒翔說欠錢的數目太大，其無法償
      還，要找其母親談，所以伊就和蘇煒翔到國軍高雄總醫院
      云云（見本院1 卷第121 至132 頁）。然查，被告葉宗育
      辯稱其未逼迫被害人蘇煒翔簽發本票乙節，要與被害人蘇
      煒翔於警詢中之證詞不相符合，且與被告葉宗育在上述00
      00000000號行動電話於98年6 月22日上午8 時8 分之通訊
      監察譯文中，提及要被害人蘇煒翔簽立本票乙情（見警卷
      第674 頁），亦有相違，已徵被告葉宗育此部分辯詞委無
      可採。再者，依據上述0000000000號行動電話於98年6 月
      22日上午8 時8 分、8 時16分、8 時26分之通訊監察譯文
      ，及下述之通訊監察譯文：
  １、98年6 月22日凌晨2 時16分，楊駿昇以0000000000號行動
      電話，撥打被告葉宗育持用之0000000000號行動電話：「
      楊：我要他家的地址。」、「葉：我還沒有去拿。」（見
      警卷第673 頁）
  ２、98年6 月22日凌晨4 時11分，被告葉宗育以0000000000號
      行動電話，傳送簡訊至楊駿昇持用之0000000000號行動電
      話，簡訊內容為：「林森二路44號8F之1 （蘇煒翔當時居
      所之地址）…這應該是租的沒錯，沒人在家。」（見警卷
      第673 頁）
  ３、98年6 月22日凌晨4 時27分，被告葉宗育以0000000000號
      行動電話，撥打楊駿昇持用之0000000000號行動電話：「
      葉：我去拜訪過了，沒人。」、「楊：真的嗎？怎麼可能
      搬這麼快。大開殺戒，我已經放風聲出去了。」、「葉：
      看的出來是租的。」、「楊：你在哪？」、「葉：在市區
      這。」（見警卷第673 頁）
  ４、98年6 月22日上午11時10分，被害人陳冠瑩以楊駿昇持用
      之0000000000號行動電話，撥打被告葉宗育持用之000000
      0000號行動電話：「陳：小葉，我是煒翔的媽媽，我先簽
      本票給你，利息照算給你，你給我幾天的時間，我會去銀
      行貸款。」、「葉：你有車子或房子。」（見警卷第675
      頁）
  ５、98年6 月22日中午12時55分，被告葉宗育以0000000000號
      行動電話，撥打楊駿昇持用之0000000000號行動電話：「
      葉：什麼狀況？」、「楊：5 點以前至少5 萬。」、「葉
      ：全部是20萬呢，你人有留住嗎？」、「楊：不用留了。
      」（見警卷第675 頁），
      可知被告葉宗育非但於另案被告楊駿昇尋獲被害人蘇煒翔
      前，積極參與找尋被害人蘇煒翔所在；且於另案被告楊駿
      昇尋獲被害人蘇煒翔後，即刻與楊駿昇商談如何向被害人
      蘇煒翔追討款項，並前往「紫京城」大樓接手處理後續事
      宜；復於楊駿昇恐嚇被害人陳冠瑩交付款項期間，分別與
      被害人陳冠瑩及另案被告楊駿昇，商論陳冠瑩應如何交付
      款項、是否要讓被害人蘇煒翔離去國軍高雄總醫院等事宜
      ，足證被告葉宗育除逼迫被害人蘇煒翔簽立本票外，並與
      另案被告楊駿昇共謀以上開方式恐嚇被害人陳冠瑩交付款
      項，是被告葉宗育辯稱其未參與前揭犯行云云，顯屬無稽
      ，而另案被告楊駿昇於本院審理中所證，則係迴護被告葉
      宗育之詞，均無從予以採信。
（五）本件被告葉宗育及另案被告楊駿昇恐嚇被害人陳冠瑩交付
      10萬元款項，雖係因被害人蘇煒翔簽賭職棒積欠另案被告
      楊駿昇債務所致，且另案被告楊駿昇於本院審理中證稱：
      蘇煒翔因為簽賭職棒，欠伊19萬元快20萬元，蘇煒翔的機
      車賣掉後，伊有拿到1 萬元，到現在為止，蘇煒翔欠伊的
      錢尚未還清云云（見本院1 卷第120 、121 頁）。然被害
      人蘇煒翔於本院審理中證稱：伊欠楊駿昇的錢，並沒有19
      萬元快20萬元那麼多等語（見本院1 卷第261 頁），再佐
      以被害人蘇煒翔所積欠之金額，若如另案被告楊駿昇上開
      所證，衡情楊駿昇與被告葉宗育逼迫被害人蘇煒翔簽立本
      票時，要無可能僅要求其簽發面額為10萬元之本票，因此
      ，被害人蘇煒翔積欠另案被告楊駿昇之款項，應非19萬元
      將近20萬元之事實，應堪認定。又觀諸卷附通訊監察譯文
      ，於98年6 月20日中午12時6 分，同案被告陸依齡以0000
      000000號行動電話（此門號為其持用之事實，業據其於本
      院審理自陳在卷，見本院1 卷第87頁），撥打同案被告鍾
      政宏持用之0000000000號行動電話（此門號本係鍾政宏所
      持用之事實，要據其於本院審理中自陳在卷，見本院1 卷
      第134 頁），而由另案被告楊駿昇接聽並為通聯時，渠等
      間之對話內容為：「陸：宏仔。」、「楊：沒，我是宏仔
      的『茶茶』（楊駿昇之綽號）。」…、「楊：翔翔又欠我
      球組的錢7 萬元。」、「陸：你先把他的版子停掉，叫他
      錢慢慢還你。」…（見警卷第645 頁）。則依據上開通話
      內容，於本件案發前未久之98年6 月20日（當時車牌號碼
      370-CLZ 號重型機車已變賣），另案被告楊駿昇主觀上認
      被害人蘇煒翔所積欠之款項，應僅有7 萬元。至被害人蘇
      煒翔於警詢中雖謂：伊因為向楊駿昇簽賭職棒，共積欠楊
      駿昇4 萬元賭債云云（見警卷第421 頁），惟於偵訊中改
      稱：伊向楊駿昇簽賭多少錢，伊不太記得了等語（見偵1
      卷第152 頁），嗣於本院審理中則又證述：上開機車要賣
      掉時，伊欠楊駿昇好幾萬元，忘記是多少萬元，但不到10
      萬元，好像是6 萬元9000元左右云云（見本院1 卷第261
      頁），非但先後所述不一，且多有稱不復記憶之情，是尚
      難以被害人蘇煒翔之證述，而認於本件案發之時，被害人
      蘇煒翔所積欠另案被告楊駿昇之金額低於7 萬元，先予敘
      明。又另案被告楊駿昇既認被害人蘇煒翔係積欠其7 萬元
      ，而被告葉宗育復自陳：伊向楊駿昇追討債務時，楊駿昇
      表示係因蘇煒翔積欠其款項，其才無法還錢給伊等語（見
      警卷第147 頁），足見被告葉宗育對於被害人蘇煒翔積欠
      另案被告楊駿昇多少款項乙事，亦有所瞭解，則其與另案
      被告楊駿昇主觀上自當明白渠等要求被害人陳冠瑩清償之
      款項應不得超過7 萬元。再者，觀諸下述通訊監察譯文：
  １、98年6 月23日夜間7 時33分，楊駿昇以0000000000號行動
      電話，撥打同案被告鍾政宏所持用之0000000000號行動電
      話：「楊：我約翔翔媽媽在85度C ，在明和路。現在『還
      要』ㄠ的，你等下過來，看你要不要當壞人，說我幫他擔
      很多條，說你也是放版給的人。他媽現在很謝謝我幫翔翔
      講話，擔很多條。他媽今天又匯1 萬給我，等下要當面給
      我4 萬。你那邊不要再催很多，先3 萬。」（見警卷第67
      6 頁）
  ２、98年6 月23日夜間7 時42分，被告葉宗育以0000000000號
      行動電話，撥打楊駿昇持用之0000000000號行動電話：「
      楊：我約翔翔媽媽在85度C 。」、「葉：你要左右看一下
      ，這裡是南打的地方，你小心一點。」、「楊：我不怕，
      這是球仔帳。我有告訴宏仔，當作另外1 條，說我幫他擔
      很多條。」、「葉：所以我去的時候，也不用太客氣。」
      （見警卷第676 頁）
  ３、98年6 月23日夜間7 時46分，楊駿昇以0000000000號行動
      電話，撥打被告葉宗育持用之0000000000號行動電話：「
      楊：你那裡跟他媽媽說多少？」、「葉：14萬，我這邊的
      球仔10，宏仔是4 萬。」、「楊：我會說我都擔給你了。
      」、「葉：翔翔機車的4 萬是我出了。」、「楊：我會叫
      宏仔說又是另一塊版的錢。」（見警卷第676 頁）
  ４、98年6 月23日夜間7 時57分，楊駿昇以0000000000號行動
      電話，撥打被告葉宗育持用之0000000000號行動電話：「
      葉：宏仔不要過去，我叫我弟弟過去。」、「楊：他的意
      思，說另外那2 萬7 ，我說是我幫他擔的錢。」（見警卷
      第676 頁）
  ５、98年6 月23日夜間7 時59分，被告葉宗育以0000000000號
      行動電話，撥打楊駿昇持用之0000000000號行動電話：「
      葉：我會和我親弟弟過去，他很內行。」、「楊：他媽說
      那10萬呢？」、「葉：利息10％，我弟的部分是多少？」
      、「楊：說3 萬。」…（見警卷第676 頁）。
      可知，被告葉宗育與另案被告楊駿昇，係有計畫性地共謀
      利用被害人陳冠瑩擔心被害人蘇煒翔會遭渠等押走之心理
      ，而隨意編造欠款名目，再以之要求被害人陳冠瑩交付款
      項。因此，被告葉宗育就被害人陳冠瑩所給付款項超過7
      萬元部分，要有為自己不法所有之意圖甚明。
（六）本件被告葉宗育及另案被告楊駿昇逼迫被害人蘇煒翔簽立
      面額10萬元之本票，係因被害人蘇煒翔簽賭職棒積欠楊駿
      昇債務所致，且渠2 人主觀上認被害人蘇煒翔當時所積欠
      之款項，應僅有7 萬元，固如上述。惟本票之簽發與現款
      之交付，要屬不同之事，蓋本票之作用，就債權債務之當
      事人而言，主要係在擔保債務日後確能履行，非如交付現
      款，係使債權能隨即獲得滿足。職是，債權人於要求債務
      人簽發本票作為擔保時，因恐債務人無法旋即將債務清償
      完畢，導致自己受有利息損失、遲延受償之損害，通常多
      會要求債務人簽發略高於欠款金額之本票。就本案情形而
      言，被告葉宗育及另案被告楊駿昇主觀上認被害人蘇煒翔
      所積欠之7 萬元款項，與被害人蘇煒翔簽立之上開10萬元
      本票相較，金額相差3 萬元，尚非甚鉅，且觀諸前開98年
      6 月22日上午8 時8 分之通訊監察譯文所示情狀，被害人
      蘇煒翔於案發之前，要有躲避而遲未清償債務之情，則依
      據上開說明，另案被告葉宗育實有可能係於被害人蘇煒翔
      尚未實際清償債務之狀況下，因恐日後受損，方要求被害
      人蘇煒翔簽立之高於欠款金額之本票，因此，尚難遽認被
      告葉宗育於逼迫被害人蘇煒翔簽立上開本票時，確存有為
      自己不法所有之意圖。
（七）綜上，被告葉宗育前開犯罪事實二所示之犯行，事證已臻
      明確，堪予認定。至依據前開0000000000號行動電話通訊
      監察譯文所示，被告葉宗育與另案被告楊駿昇通話時，雖
      提及「抓到蘇煒翔」及「不能讓被害人蘇煒翔輕易離去『
      紫京城』大樓」之對話，然依據被害人蘇煒翔歷次之證詞
      ，其並未表示於98年6 月22日當日，從其離開住處至離開
      「紫京城」大樓期間，有何遭剝奪行動自由情形（如前所
      述，其謂其係遭另案被告楊駿昇騙往「紫京城」大樓），
      且公訴意旨就此亦未認被告葉宗育涉犯剝奪他人行動自由
      罪嫌而予以起訴（公訴意旨此部分之犯罪事實係記載「98
      年6 月19日，楊駿昇帶蘇煒翔至鍾政宏位於高雄市三民區
      ○○○路90號12樓之2 住處。一進門，葉宗育即拿疑似手
      槍之物指著蘇煒翔頭部，威脅蘇煒翔簽下10萬元本票」）
      ，本院自無從就此加以審究，附此敘明。
四、訊據被告陸依齡、林芳瑋、吳嘉惠固不否認被害人黃俞均於
    98年7 月3 日凌晨，有在被告林芳瑋住處遭攻擊受傷，嗣並
    簽立切結書及本票與被告林芳瑋之事實，另被告林芳瑋、吳
    嘉惠亦不否認於98年7 月21日下午，渠2 人有出手攻擊被害
    人黃俞均之事實，然均矢口否認有前揭犯罪事實三所示犯行
    ，被告陸依齡辯稱：案發當天，因為林芳瑋要向黃俞均要錢
    ，所以找伊去當公證人，但伊與朱雅琇到林芳瑋住處時，林
    芳瑋就已經與黃俞均發生口角打起來，當時伊僅有勸架，沒
    有參與毆打，亦沒有恐嚇黃俞均。而本票是伊還沒到林芳瑋
    住處時，黃俞均就自願簽發給林芳瑋的云云；而被告林芳瑋
    辯稱：98年7 月3 日當天，黃俞均是如同平常般，到伊家中
    玩電腦，之後是因為伊2 人發生爭吵，伊才會提到黃俞均欠
    錢的事，進而與黃俞均互毆，打完架之後，黃俞均還是繼續
    在伊住處玩電腦，沒有離開，嗣伊2 人又吵起來，伊就問黃
    俞均欠錢的事要如何解決、不然簽本票給伊好了，結果黃俞
    均就自願簽了3 張面額各5000元的本票給伊，承諾每星期要
    還伊5000元，過程中伊並沒有拿水果刀或掃把作勢要打黃俞
    均，也沒有不准黃俞均離開。又98年7 月21日下午，伊因為
    知道黃俞均有錢卻拿去買毒品，沒有還伊錢，所以就打電話
    叫黃俞均過來，當天伊2 人是互毆，黃俞均也有打傷伊，至
    於噴燈的部分，伊是在玩噴燈時，不小心將火點燃嚇到黃俞
    均，伊沒有拿噴燈要燒黃俞均的頭髮云云；被告吳嘉惠則辯
    稱：98年7 月3 日當天凌晨，伊雖然有在林芳瑋住處，但嗣
    於當天清晨4 、5 時許，伊就與陸依齡、朱雅琇先離開，所
    以不知道簽切結書及本票的情形。至於98年7 月21日當天，
    伊是因為見到黃俞均與林芳瑋打架，並將林芳瑋壓在地上，
    覺得很生氣，才會拿筆筒丟黃俞均，而當天並沒有發生不讓
    黃俞均走的情形云云。經查：
（一）前揭犯罪事實，業據被害人黃俞均於警詢中證述：98年7
      月初某日凌晨，林芳瑋打電話叫伊過去其位在高雄縣岡山
      鎮○○○路137 巷10號4 樓之租屋處，到該處後，林芳瑋
      即向伊表示，說伊先前在其家中居住時，相關費用均由其
      支付，問伊如何還她，接著就出手將伊抓傷，此時伊就向
      林芳瑋表示，伊先前有請其吃飯，且住在其住處時，也有
      補貼開銷，結果吳嘉惠聽到了，就說：「不管你是去借或
      用任何方法，你就是要還這筆錢」，林芳瑋也隨手拿起桌
      上的水果刀及掃把作勢要攻擊伊，伊感覺到很害怕，因而
      被迫簽下1 萬5000元的本票，過程中楊駿昇較晚時有到場
      。嗣因為伊簽完本票後只還了4 、5000元，所以林芳瑋於
      98年7 月21日又打電話向伊要錢，伊因而前往林芳瑋上開
      租屋處，到達時，現場有吳嘉惠及另3 名男子，當時林芳
      瑋先點燃火雞（即噴槍）要燒伊頭髮，並出手毆打伊，伊
      因而出手抵抗林芳瑋，導致林芳瑋不小心跌倒，結果林芳
      瑋就叫伊跪下道歉，而吳嘉惠也恐嚇伊說：「你是要手流
      血或是腳流血，不要讓我難做」，伊當時心裡很害怕，就
      跪下來，結果林芳瑋、吳嘉惠及其中1 名男子，就分別出
      手打伊的臉、頭部多下，之後是伊答應會想辦法馬上還錢
      ，他們才讓伊離開等語（見警卷第401 至409 頁，被害人
      黃俞均於警詢中之陳述，對被告陸依齡無證據能力，然對
      被告林芳瑋、吳嘉惠有證據能力，是於此僅引用其敘及被
      告林芳瑋、吳嘉惠部分）；及於偵訊及本院審理中證稱：
      伊的綽號是「微風」，98年7 月3 日，是林芳瑋打電話叫
      伊到其住處的，而伊到該處時，陸依齡已經先到場，且陸
      依齡當時有如伊於警詢中所述，對伊講說「你不要講那麼
      多，我現在就幫你『喬』1 萬5000元，你不要看我是女的
      ，等一下你是被打是多餘的」等言語，而因為伊當天有被
      林芳瑋打，且陸依齡、吳嘉惠又在現場幫腔，所以感到害
      怕，在不得已的情形下，有簽切結書（借據）及本票，期
      間伊並因為被恐嚇感到害怕，所以不敢離開。之後又有1
      次，因為林芳瑋需要用錢，所以又打電話騷擾伊，要伊過
      去其住處，伊不得已，只好再去林芳瑋住處，結果在該處
      時，林芳瑋、吳嘉惠及1 名不詳男子有毆打伊，導致伊受
      傷，而林芳瑋並拿噴槍作勢要燒伊頭髮，吳嘉惠則有拿東
      西丟伊，並恐嚇伊說：「你是要手流血或是腳流血，不要
      讓我難做」，當時他們的目的是要伊趕快還錢，期間伊說
      伊要離開，但林芳瑋擋住門不讓伊走，時間長達2 、3 個
      小時等語（見警卷第415 至417 頁、本院2 卷第10至19頁
      、第34、35頁）明確。核與被告林芳瑋於警詢中自陳：伊
      與綽號「微風」的黃俞均原本是朋友關係，後來因為伊與
      其相約一起合資向他人購買毒品時，最後都變成伊出錢，
      所以產生糾紛。於98年7 月3 日，黃俞均在伊租屋處時，
      伊有毆打黃俞均，並撕破其衣服，後來是由楊駿昇拿1 本
      本票到場，黃俞均就簽了3 張面額共1 萬5000元的本票，
      說好每週還5000元給伊，簽完後，伊就放黃俞均離開，過
      程歷時4 至5 小時；又於98年7 月21日，伊有拿噴槍嚇黃
      俞均，吳嘉惠則有拿筆筒丟黃俞均等語（見警卷第174 至
      178 頁、第192 、193 頁），及於本院審理中證稱：98年
      7 月3 日當天，黃俞均於簽本票之前，有簽1 張東西，表
      示是其自己願意簽本票的，而當天陸依齡有說要「喬」1
      萬5000元這句話等語（見本院2 卷第24頁）；被告吳嘉惠
      於警詢及偵訊中陳述：98年7 月3 日，伊原本與林芳瑋在
      其租屋處聊天，嗣因林芳瑋缺錢用，就打電話向黃俞均討
      債，結果2 人發生口角，林芳瑋因而打電話叫陸依齡過來
      幫忙，嗣陸依齡到了後（依下述通訊監察譯文，時間約於
      是日凌晨1 時34分後左右），黃俞均也隨即坐計程車抵達
      ，林芳瑋見黃俞均進門後就破口大罵，結果黃俞均沒有回
      應，林芳瑋更抓狂，就動手打黃俞均，並撕破他的衣服，
      而當時因為陸依齡在，所以黃俞均不敢還手，期間因為林
      芳瑋說問題沒有解決不能離開，所以陸依齡及林芳瑋不讓
      黃俞均離開。之後陸依齡叫林芳瑋去買本票，但當時沒買
      到，所以陸依齡逼迫黃俞均寫1 萬5000元的借據（即切結
      書）給林芳瑋。另於98年7 月21日，林芳瑋有拿噴槍在黃
      俞均面前點火要嚇他，並有叫黃俞均跪下，但黃俞均不從
      ，伊見林芳瑋很抓狂，怕其會做出不可思議的事，所以才
      拿筆筒丟黃俞均的腳，要求其跪下等語（見警卷第220 至
      222 頁、第229 頁、偵1 卷第51頁），及於本院審理中證
      稱：98年7 月3 日當天，伊有對黃俞均說「不管你是去借
      或用任何方法，你就是要還這筆錢」這句話，而當時因買
      不到本票的關係，所以伊有聽到陸依齡等人要黃俞均先簽
      自願的給林芳瑋，表示其係自願簽本票。又於98年7 月21
      日當天，林芳瑋有點燃噴燈嚇黃俞均，而伊拿筆筒丟黃俞
      均時，有向其表示「你是要手流血或是腳流血，不要讓我
      難做」之言語，在場也有男子出手打黃俞均等語（見本院
      2 卷第29至33頁、第36頁）；同案被告朱雅琇於偵訊中證
      述：林芳瑋會打黃俞均，是因為渠等間有金錢糾紛，而當
      天伊因為有事，曾先離開林芳瑋住處，再回到林芳瑋住處
      時，伊見到黃俞均的衣服已經被撕壞了，並聽陸依齡講說
      因為林芳瑋生氣抓狂，將黃俞均的衣服撕壞等語（見偵1
      卷第55頁）相符。此外，並有被害人黃俞均於接受偵訊時
      所拍攝之手部受傷相片（見警卷第418 頁）、被告陸依齡
      持用0000000000號行動電話（此門號為其使用乙節，業如
      前述）、被告林芳瑋持用0000000000號行動電話（此門號
      為其使用乙節，要據其於本院審理中陳述明確，見本院1
      卷第88頁），與他人為相關通聯之通訊監察譯文（見警卷
      第648 、649 、659 、663 、666 頁）在卷可稽，堪以認
      定。
（二）被告陸依齡、林芳瑋、吳嘉惠3 人雖分別以前詞置辯，且
      被害人黃俞均於本院審理中曾證述：伊簽本票當天，陸依
      齡只是坐在旁邊沒有講話，是林芳瑋逼伊簽的云云（見本
      院2 卷第12頁），而被告林芳瑋於本院審理中則證稱：陸
      依齡未強迫黃俞均簽本票，且黃俞均簽本票過程中，陸依
      齡及吳嘉惠也未在旁幫腔，伊沒有聽到陸依齡說「等一下
      你被打是多餘的」之言語云云（見本院2 卷第21、23頁）
      ；另被告吳嘉惠於本院審理中證稱：98年7 月3 日當天，
      好像是黃俞均先到，之後陸依齡才到，當天林芳瑋跟黃俞
      均要錢，並無威脅黃俞均云云（見本院2 卷第28頁）。惟
      查：
  １、被害人黃俞均於本院審理中雖曾證稱被告陸依齡未有脅迫
      其簽本票之舉，然經本院於同次審判程序中，提示其警詢
      筆錄內容並告以要旨後，其又稱：伊於警詢中稱陸依齡案
      發時有對伊講說「你不要講那麼多，我現在就幫你『喬』
      1 萬5000元，你不要看我是女的，等一下你是被打是多餘
      的」之言語，是實在的，伊當天因被林芳瑋打，且陸依齡
      、吳嘉惠又在現場幫腔，心中感到害怕，才不得不簽本票
      等語（見本院2 卷第13、14頁），則被害人黃俞均上開有
      利於被告陸依齡之陳述，是否係初在法院審理中作證時，
      因不敢當庭指證被告陸依齡而為之不實證詞？即非無疑。
      再佐以被告吳嘉惠於警詢中證稱：案發當天因為陸依齡在
      ，所以黃俞均不敢還手等語（見警卷第220 頁），且陸依
      齡於98年7 月3 日凌晨4 時4 分，以其持用之0000000000
      號行動電話，撥打0000000000號行動電話與另案被告楊駿
      昇時，曾有「楊：我等你好久，打完了嗎？」、「陸：還
      沒，你的工作已經好了，你打給豆子。」、「楊：我過去
      還可以看到嗎？」、「陸：芳瑋在打。」、「楊：那他有
      還手嗎？」、「陸：沒有，因為有我在」、「楊：有要到
      什麼嗎？那裡有誰？」、「陸：都是女生，我、芳瑋、『
      微風』、朱雅琇、『糖糖』（吳嘉惠之綽號）5 個人。」
      之對話內容（見警卷第649 頁），足見被告陸依齡亦認被
      害人黃俞均對其甚為畏懼，準此，益徵被害人黃俞均上開
      有利於被告陸依齡之陳述，要屬迴護被告陸依齡之詞，無
      從予以採信。
  ２、被告陸依齡雖辯稱其於案發當日係較被害人黃俞均晚到被
      告林芳瑋住處，且於此之前，黃俞均已簽發本票給林芳瑋
      云云，而被告吳嘉惠於本院審理中亦翻異前詞，改口證稱
      案發當日係被害人黃俞均先到，之後陸依齡才到云云。然
      渠2 人此部分所言情節，非但與被害人黃俞均之指述內容
      不符，且與被告吳嘉惠於警詢中陳稱：當天陸依齡到達後
      ，黃俞均隨即坐計程車抵達等語（見警卷第220 頁）、同
      案被告朱雅琇於警詢中陳述：98年7 月3 日當天，伊與陸
      依齡一起前往林芳瑋住處，到達時，林芳瑋與吳嘉惠已經
      在現場，黃俞均則是在伊與陸依齡之後才到達該處等語（
      見警卷第111 頁，此部分僅係作為彈劾證據）、被告林芳
      瑋於本院審理中證稱：案發當天，因為伊買不到本票，所
      以黃俞均簽的本票，是陸依齡打電話叫楊駿昇拿過來的等
      語（見本院2 卷第23頁），亦均有所歧異，足徵被告陸依
      齡、吳嘉惠上開陳述，要與事實不符，無從予以採信。
  ３、被告林芳瑋辯稱被害人黃俞均於98年7 月3 日，係原本即
      在其住處玩電腦，其並無特意邀約黃俞均至其住處，向其
      追討債務，且於98年7 月21日下午，其係在玩噴燈，方不
      小心將火點燃嚇到黃俞均等情，非但與被害人黃俞均前開
      證述內容不符，亦與被告吳嘉惠於警詢及偵訊中之證詞有
      所矛盾（見警卷第220 至222 頁、第229 頁、偵1 卷第51
      頁）。再佐以被告林芳瑋於本院準備程序中曾稱：98年7
      月21日，伊因為與黃俞均起爭執，所以有拿噴槍點燃要嚇
      黃俞均等語（見本院1 卷第88頁），且其於98年7 月21日
      下午3 時41分，以0000000000號行動電話，撥打00000000
      00號行動電話與楊駿昇通聯時，曾有「楊：你打完了嗎？
      」、「林：不只我打而已，我還用火雞燒他的頭髮，我把
      他打到地上，嘉惠又拿東西從他的頭丟過去。」、「楊：
      他現在還在那裡喔？」、「林：他敢走嗎？他剛還被打完
      而已。」（見警卷第666 頁）之對話，堪認被告林芳瑋此
      部分所辯，顯係事後卸責之詞，無從採信。
  ４、被告吳嘉惠雖辯稱其於98年7 月3 日當天，係於清晨4 、
      5 時許，即與被告陸依齡、同案被告朱雅琇先行離開被告
      林芳瑋住處，所以不知道簽切結書及本票的情形云云。然
      此與其於警詢中陳稱：陸依齡叫林芳瑋去買本票，但當時
      沒買到，於是陸依齡逼迫黃俞均寫1 萬5000元的借據（即
      切結書）給林芳瑋等語（見警卷第221 頁），而清楚瞭解
      被害人黃俞均簽發切結書及本票之緣由乙情有所不符；且
      與被告林芳瑋於本院審理中證稱：黃俞均簽本票時，吳嘉
      惠有在場等語（見本院2 卷第23頁）、同案被告朱雅琇於
      本院審理中證述：案發當天，伊最後是於早上時，與陸依
      齡一起離開林芳瑋家，而離開時，林芳瑋住處還有林芳瑋
      、吳嘉惠、黃俞均3 人等語（見本院2 卷第54至56頁），
      均有所矛盾，堪認被告吳嘉惠前開所辯，要與事實不符，
      無從採認。另被告吳嘉惠辯稱於98年7 月21日當天，並無
      發生剝奪被害人黃俞均行動自由、不讓其離開之事乙節，
      要與被害人黃俞均之證詞不符，且依被告吳嘉惠於本院審
      理中所自陳，被害人黃俞均於是日係遭其、被告林芳瑋及
      1 名不詳男子共同為不法之對待（見本院2 卷第29至33頁
      ），準此，倘被害人黃俞均未遭剝奪行動自由，衡情其豈
      有不即刻離去，而自願留在該處遭受攻擊長達2 、3 小時
      之理？而徵被害人黃俞均之證詞應較可信。此外，參諸上
      開98年7 月21日下午3 時41分之通訊監察譯文，被告林芳
      瑋亦曾提及「他敢走嗎？他剛還被打完而已。」（見警卷
      第666 頁），益徵被害人黃俞均當有遭剝奪行動自由無訛
      ，是被告吳嘉惠此部分所辯，要屬事後卸責之詞，無從採
      信。
  ５、再者，觀諸下述通訊監察譯文：
  (1)、98年7 月3 日凌晨1 時1 分，被告林芳瑋以0000000000號
      行動電話，撥打被告陸依齡持用之0000000000號行動電話
      ：「林：姐，你有沒要約茶茶過來？」、「陸：沒有，那
      他要過去了嗎？」、「林：要過來了。」、「陸：好，我
      馬上過去。」（見警卷第659 頁）
  (2)、98年7 月3 日凌晨1 時6 分，楊駿昇以0000000000號行動
      電話，撥打被告陸依齡持用之0000000000號行動電話：「
      楊：你在哪裡？」、「陸：我要去岡山打微風。」…（見
      警卷第648 頁）
  (3)、98年7 月3 日凌晨1 時34分，被告陸依齡以0000000000號
      行動電話，撥打0000000000號行動電話與綽號「豆子」之
      人：「陸：朱雅琇要幫我拿錢去給大胖仔。」、「豆：那
      你呢？」、「陸：芳瑋說他要打微風，叫我在這邊。」、
      「豆：你在岡山喔。」、「陸：對，朱雅琇有車，他去大
      胖仔那邊再過來。」、「豆：你要不要先拿一些過來，因
      為有人打…」、「陸：好，那叫朱雅琇直接拿過去給你。
      」、「豆：好。」（見警卷第648 頁）
  (4)、98年7 月3 日清晨5 時38分，被告林芳瑋以0000000000號
      行動電話，撥打被告陸依齡持用之0000000000號行動電話
      ：「林：你等一下要過來嗎？」、「陸：晚一點，因為我
      的車不在，叫他寫一寫，就叫他滾啊。」、「林：那本票
      呢？」、「陸：如果我比較晚過去，你們早上就趕快去買
      啦。」、「林：好。」（見警卷第649 頁）
  (5)、98年7 月3 日上午8 時24分，被告陸依齡以0000000000號
      行動電話，撥打被告林芳瑋持用之0000000000號行動電話
      ：「陸：你處理的如何？」、「林：我把他趕回去了。」
      …（見警卷第659 頁），
      可知被告陸依齡及林芳瑋於98年7 月3 日當天，自始即計
      畫毆打被害人黃俞均，且於被害人黃俞均簽發本票前，要
      有令被害人黃俞均留在被告林芳瑋住處，不讓其任意離去
      之情，而益徵被告陸依齡、林芳瑋所執辯詞無從採信。又
      依被告吳嘉惠前開於警詢中之陳述，其於98年7 月3 日案
      發之前，即在被告林芳瑋住處，並知悉被告林芳瑋撥打電
      話邀約被告陸依齡前來其住處幫忙乙事，則被告吳嘉惠對
      於被告陸依齡及林芳瑋計畫對被害人黃俞均為不法侵害之
      事，事先自當有所知悉，且嗣後其又參與此部分犯行，則
      其與被告陸依齡、林芳瑋間有犯意聯絡甚明。
  ６、此外，本件被害人黃俞均遭前開不法侵害之情事，並非係
      因其向警方人員報案而查獲，而係警方人員因另案對被告
      陸依齡、林芳瑋實施通訊監察時，發現有前揭通訊監察譯
      文之對話內容，方獲悉上情，此有被害人黃俞均之警詢筆
      錄在卷可按（見警卷第401 至409 頁），且被害人黃俞均
      於偵訊中，又明確向檢察官表示不欲追究此事（見警卷第
      417 頁）。則於被害人黃俞均已不願對被告陸依齡、林芳
      瑋、吳嘉惠究責之情形下，衡情其當無故為虛偽陳述而誣
      陷渠3 人之理。再佐以檢察官就此部分犯行，除起訴被告
      陸依齡、林芳瑋、吳嘉惠3 人外，尚有起訴同案被告朱雅
      琇，然被害人黃俞均於本院審理過程中，並未因此而為不
      利於被告朱雅琇之陳述（詳後述），益徵被害人黃俞均之
      證詞，確係憑據事實所為，而顯較被告陸依齡、林芳瑋、
      吳嘉惠3 人前開卸飾之詞可信。
  ７、至於依上開98年7 月3 日清晨5 時38分、上午8 時24分之
      通訊監察譯文所示，被告陸依齡當於98年7 月3 日清晨5
      時38分之前，即離去被告林芳瑋住處，之後未再返回該處
      ，而被害人黃俞均簽立上開本票，則係於被告陸依齡離去
      此段期間所發生。然本件被害人黃俞均於98年7 月3 日遭
      不法侵害過程中，被告陸依齡確曾在場參與，並要求被害
      人黃俞均需簽立切結書及本票與被告林芳瑋，業如上述；
      且被害人黃俞均對被告陸依齡甚為恐懼乙情，亦經析述如
      前，是被害人黃俞均於案發當時不敢離去被告林芳瑋住處
      、違背己意而簽立本票，自均係被告陸依齡上開行為所致
      ，是尚難以被告陸依齡較早離去被告林芳瑋住處、被害人
      黃俞均係於被告陸依齡離去後方簽立上開本票等情，為何
      有利於被告陸依齡之認定，附此敘明。
（三）被告林芳瑋於警詢中陳稱：伊因為與黃俞均相約一起合資
      向他人購買毒品時，最後都變成伊出錢，所以與黃俞均產
      生糾紛，而經伊略算之結果，黃俞均大約欠伊1 萬5000元
      等語（見警卷第175 頁），且於本院審理中亦陳述：黃俞
      均先前住在伊那邊，吃的、用的再加計購買毒品的錢，總
      共欠伊1 萬多元等語（見本院2 卷第20頁），是依被告林
      芳瑋所述，被害人黃俞均簽立前開切結書及本票，係因黃
      俞均積欠被告林芳瑋約1 萬5000元之款項所致。雖被害人
      黃俞均就此於偵訊中陳稱：林芳瑋係以伊在其住處居住時
      ，生活費均由其支付為由，要求伊還其1 萬5000元，但根
      據伊的計算，伊欠林芳瑋的錢，應該在5000元以下，不可
      能欠這麼多錢云云（見警卷第415 、416 頁），然其於本
      院審理中則改稱：伊與林芳瑋先前曾住在一起，因為租屋
      及購買毒品，而與其有一些借貸關係，並產生債務糾紛，
      但伊不記得欠林芳瑋多少錢，只知道伊有欠林芳瑋錢，也
      不清楚為何會欠那麼多錢（見本院2 卷第11至13頁），是
      被害人黃俞均對其積欠被告林芳瑋款項究竟為何乙節，先
      後所述要有不一。而審酌被害人黃俞均初於偵訊中，僅謂
      係因被告林芳瑋為其支出生活費而欠款，並未敘及有與林
      芳瑋共同購買毒品而欠款，堪認其於偵訊中之陳述，應屬
      有所保留，難以遽信；此外，依卷內所存之其他事證，並
      無從證明被告林芳瑋此部分所言不實，是尚難遽認被告林
      芳瑋與被告陸依齡、吳嘉惠迫使被害人黃俞均簽立上開切
      結書及本票時，有為自己不法所有之意圖存在。
（四）綜上，被告陸依齡、林芳瑋、吳嘉惠上開犯罪事實三所示
      犯行，事證明確，足堪認定。至公訴檢察官於本院準備程
      序中，雖認另案被告楊駿昇與被告陸依齡、林芳瑋、吳嘉
      惠3 人，就前開98年7 月3 日之犯行，有犯意聯絡及行為
      分擔（見本院審訴卷第133 頁），惟依本件卷內事證所示
      ，另案被告楊駿昇僅有持送空白本票至被告林芳瑋住處，
      未有其他參與此部分犯行之行為，是尚難遽認另案被告楊
      駿昇確屬此部分犯行之共犯，附此敘明。
五、關於前開犯罪事實五所示犯行部分，訊據被告陸依齡固不否
    認於98年8 月19日清晨，證人蕭一偉有在另案被告楊駿昇位
    於高雄市○○區○○路5 號5 樓之5 之住處，施用其所有之
    甲基安非他命之事實，然矢口否認有何轉讓禁藥犯行，辯稱
    ：案發當天，伊到楊駿昇住處後，中間有離開，並沒有在現
    場，而蕭一偉是自己將伊放在桌上的甲基安非他命拿去施用
    云云。經查：
（一）前揭犯罪事實，業據證人蕭一偉於98年8 月19日之警詢及
      偵訊中證述：伊於98年8 月19日清晨4 、5 時許，經由陸
      依齡帶同，來到楊駿昇位在高雄市○○區○○路5 號5 樓
      之5 的住處，嗣於同日上午6 時許，陸依齡在楊駿昇上開
      住處客廳內，將甲基安非他命放在玻璃球內加熱後拿給伊
      ，免費請伊施用甲基安非他命，當時陸依齡及楊駿昇並有
      一起施用等語明確（見警卷第291 、292 、296 頁），且
      其所證述情節，要與被告陸依齡及證人蕭一偉於98年8 月
      19日當天，經警採集渠2 人尿液送檢結果，發現均呈甲基
      安非他命陽性反應乙情相符，此有高雄市立凱旋醫院98年
      9 月3 日A00000000 號濫用藥物尿液檢驗報告（見偵2 卷
      第79頁）、臺灣檢驗科技股份有限公司98年9 月3 日KＺ00
      0000000000號濫用藥物尿液檢驗報告（見偵1 卷第165 頁
      ）附卷可按，足證證人蕭一偉上開證詞確與事實相符，堪
      以採認。
（二）雖被告陸依齡執前詞置辯，而證人蕭一偉於本院審理中亦
      翻異前詞，改口證稱：案發當天，因為陸依齡打電話給伊
      ，說很久沒見面了，要伊去坐坐，伊才會前往楊駿昇的住
      處，而當天伊是第1 次到該處。到了楊駿昇住處後，伊見
      到客廳桌上有甲基安非他命的吸食器，而因為伊本身有在
      施用甲基安非他命，且認為該吸食器係陸依齡所有，所以
      就拿起來直接施用，當時陸依齡雖也在楊駿昇住處內，但
      伊並不知道其在屋內何處，故沒有問過陸依齡就直接施用
      。之後伊與陸依齡、楊駿昇一起坐在客廳聊天時，伊見陸
      依齡有拿同一個吸食器起來施用，至於楊駿昇當時有無施
      用甲基安非他命，伊已經忘記了云云（見本院2 卷第91至
      95頁）。然證人蕭一偉於本院審理中之證述內容，要與其
      於警詢、偵訊中之證詞顯有歧異，則其於本院審理中之陳
      述是否可信？已非無疑。又證人蕭一偉於警詢及偵訊中之
      證詞，均係於案發當日所為，且其當時已清楚證述被告陸
      依齡係將甲基安非他命放在玻璃球內加熱後，交付與其施
      用，是與其於本院審理中所稱，係自行拿取桌上之甲基安
      非他命吸食器施用乙情，2 者並無混淆之可能；而被告陸
      依齡與證人蕭一偉間，並無何糾紛或不愉快之處，要據被
      告陸依齡於本院審理中自陳在卷（見本院1 卷第87頁），
      是證人蕭一偉於警詢及偵訊中，並無故為虛偽陳述而誣陷
      被告陸依齡之動機存在，益徵證人蕭一偉於警詢及偵訊中
      之證詞應較為可信。此外，證人蕭一偉於案發當日，係第
      1 次至被告楊駿昇住處，且其在該處施用甲基安非他命時
      ，被告陸依齡亦在屋內，業據其證述如前，準此，其若因
      見該處客廳桌上有甲基安非他命吸食器而思欲施用，衡情
      於上開狀況下，其當會先行詢問過同在屋內之被告陸依齡
      ，確認該吸食器究係何人所有後，方行施用，較符常理，
      豈會如其所言，無端認為該吸食器係被告陸依齡所有而逕
      自予以施用？此實有悖於常情，足證證人蕭一偉於本院審
      理中所證，要係迴護被告陸依齡之詞，無從予以採認。又
      被告陸依齡前開所辯，要與證人蕭一偉於警詢、偵訊中之
      證詞不相符合，且證人蕭一偉並無設詞誣陷被告陸依齡之
      動機，業如前述，準此，堪認被告陸依齡所言，顯係事後
      卸責之詞，要難予以採信。
（三）綜上，被告陸依齡前開犯罪事實五所示犯行，事證已臻明
      確，足堪認定。
六、論罪科刑方面
（一）按毒品危害防制條例第4 條第2 項之規定，業於98年5 月
      20日修正公布，惟因本次公布之修正條文，未另定施行日
      期，致其施行日期究應依原毒品危害條例條例第36條所規
      定「本條例自公布後6 個月施行」，或依中央法規標準法
      第20條第2 項準用第13條規定「自公布或發布之日起算至
      第3 日起發生效力」，容有爭議。惟本院參照毒品危害條
      例條例於92年7 月9 日修正公布之第36條之立法理由謂：
      「（一）依修正草案第2 條第3 項規定，法務部需會同衛
      生署成立審議委員會每3 個月定期檢討調整毒品之分級及
      品項，而本次新增第四級毒品，有需要在新法施行前先經
      該審議會檢討後再調整公布，爰預留6 個月緩衝期，以利
      處理。（二）依本條例新修正之規定，有必要再訂定相關
      子法及修正相關法規，以配合本條例之施行，故亦有需要
      預留適當緩衝期，以利訂頒相關子法及相關法規之配合修
      正」等語，故認該條之規定，顯係因應該次修正之需，始
      預留適當之緩衝期，自非得作為本次修正條文特定有施行
      日期之依據，是本次修正即應參照中央法規標準法第13條
      對於法規生效施行日之基本規範，自公布日起至第3 日即
      98年5 月22日發生效力。因此，本件被告歐佳為前開販賣
      第二級毒品犯行之時間，既係於毒品危害防制條例修正、
      公布、生效後，自應逕行適用修正後之規定，不生新、舊
      法比較之問題，先予敘明。
（二）所犯罪名部分
  １、按甲基安非他命係毒品危害防制條例第2 條第2 項第2 款
      所稱之第二級毒品，故核被告歐佳前開犯罪事實一所為，
      係犯毒品危害防制條例第4 條第2 項之販賣第二級毒品罪
      。被告歐佳於販賣上開第二級毒品與他人時，持有第二級
      毒品之低度行為，為販賣第二級毒品之高度行為所吸收，
      不另論罪。
  ２、核被告葉宗育前開犯罪事實二中，迫使被害人蘇煒翔簽發
      本票與其收受之所為，係犯刑法第304 條第1 項之強制罪
      ；其於前開犯罪事實二中，參與恐嚇被害人陳冠瑩使之交
      付10萬元款項之所為，則係犯刑法第346 條第1 項之恐嚇
      取財罪。被告葉宗育於上開恐嚇取財犯行中，關於所得利
      益於7 萬元以下部分（即主觀上認被害人蘇煒翔欠款未還
      部分），因欠缺不法所有之意圖，而應論以強制罪之低度
      行為，為恐嚇取財之高度行為所吸收，不另論罪。按刑法
      第305 條之恐嚇危害安全罪，係指單純以將來加害生命、
      身體、自由、名譽、財產之事，恐嚇他人致生危害於安全
      者而言，如對於他人之生命、身體等，以現實之強暴、脅
      迫手段加以危害要挾，使人行無義務之事或妨害人行使權
      利，即應構成刑法第304 條之強制罪，縱有恐嚇行為，亦
      僅屬犯強制罪之手段，無更論以恐嚇危害安全罪之餘地（
      最高法院84年度台非字第194 號判決意旨可資參照）。本
      件被告葉宗育前開強制犯行時，雖有以恐嚇他人為手段，
      然依據上開說明，自論以刑法第304 條第1 項之強制罪即
      足，無從另論以刑法第305 條之恐嚇危害安全罪，附此敘
      明。公訴意旨認被告葉宗育前開迫使被害人蘇煒翔簽發本
      票與其收受之行為，應以刑法第346 條第1 項之恐嚇取財
      罪處斷，然被告葉宗育為此部分犯行時，並無不法所有之
      意圖，業如前述，是公訴意旨於此容有未當，惟起訴之社
      會基本事實相同，爰依法變更起訴法條。
  ３、按刑法第302 第1 項規定所稱之私行拘禁，乃指非法拘捕
      禁押而言，必行為人有實施拘禁之行為始稱相當，若行為
      人係於他人自行至某處所後，再以強暴、脅迫等方式留下
      他人而不讓其離去，乃屬以其他非法方法剝奪人之行動自
      由範疇（最高法院71年度台上字第520 號判決意旨參照）
      。是核被告陸依齡、林芳瑋、吳嘉惠3 人在前開犯罪事實
      三中，於98年7 月3 日所為之犯行，及被告林芳瑋、吳嘉
      惠2 人在前開犯罪事實三中，於98年7 月21日所為之犯行
      ，均係犯刑法第302 條第1 項之剝奪他人行動自由罪。另
      按，刑法第302 條之妨害自由罪，係妨害他人自由之概括
      規定，故行為人具有一定目的，以非法方法剝奪人之行動
      自由者，除法律別有處罰較重之規定（例如略誘及擄人勒
      贖等罪），應適用各該規定處斷外，如以使人行無義務之
      事，或妨害人行使權利為目的，而其強暴脅迫復已達於剝
      奪人行動自由之程度，即祇成立本罪，不應再依同法第
      304 條論處。誠以此項使人行無義務之事，或妨害人行使
      權利之低度行為，應為非法剝奪人之行動自由之高度行為
      所吸收，不能以其目的係在使人行無義務之事，或妨害人
      行使權利，認為係觸犯刑法第302 條第1 項及第304 條第
      1 項之2 罪名，而依同法第55條從一重處斷（最高法院93
      年度台上字第3309號判決意旨參照）。因此，被告陸依齡
      、林芳瑋、吳嘉惠3 人於98年7 月3 日，逼迫被害人黃俞
      均簽立切結書及本票而犯強制罪之低度行為，及被告林芳
      瑋、吳嘉惠2 人於98年7 月21日，逼迫被害人黃俞均下跪
      而犯強制罪之低度行為，均應為剝奪他人行動自由之高度
      行為所吸收，不另論罪。再按，刑法第302 條之妨害自由
      罪，原包括私禁及以其他非法方法剝奪人之行動自由而言
      ，而所謂非法方法，當包括強暴脅迫等情事在內。是行為
      人若以出言恐嚇方式為妨害他人自由之手段，縱其所為，
      合於刑法第305 條恐嚇危害安全罪之構成要件，仍應視為
      剝奪行動自由之部分行為，不另論以恐嚇危害安全罪（最
      高法院74年臺上字第3404號判例意旨參照）。從而，被告
      林芳瑋、吳嘉惠2 人於98年7 月21日對被害人黃俞均所為
      恐嚇危害安全之舉（持噴槍作勢要燒被害人黃俞均頭髮）
      ，乃渠等剝奪他人行動自由犯行之部分行為，不另論罪。
      又被告陸依齡前開剝奪他人行動自由犯行及被告林芳瑋、
      吳嘉惠2 人前開2 起剝奪他人行動自由犯行，雖均未經檢
      察官提起公訴，然此與起訴部分（98年7 月3 日部分，係
      恐嚇被害人黃俞均簽立本票之事實；98年7 月21日部分，
      係持噴槍作勢要燒被害人黃俞均頭髮及以筆筒丟擲被害人
      黃俞均之事實），既有前述低度行為與高度行為、部分行
      為與全部行為之實質上一罪關係，自為起訴效力所及，本
      院得併予審理，附此敘明。公訴意旨雖認被告陸依齡、林
      芳瑋、吳嘉惠3 人於98年7 月3 日，逼迫被害人黃俞均簽
      發本票之行為，應以刑法第346 條第1 項之恐嚇取財罪處
      斷，然渠3 人為此部分犯行時，並無不法所有之意圖，已
      如前述，是公訴意旨於此容有未當，惟起訴之社會基本事
      實相同，爰依法變更起訴法條，併予敘明。
  ４、按MDMA係毒品危害防制條例第2 條第2 項第2 款所稱之第
      二級毒品，故核被告邱煜翔前開犯罪事實四所為，係犯刑
      法第30條第1 項、毒品危害防制條例第10條第2 項之幫助
      施用第二級毒品罪。被告邱煜翔持有第二級毒品MDMA後，
      進而幫助他人施用，其持有之低度行為應為幫助施用之高
      度行為所吸收，不另論罪。公訴意旨認被告邱煜翔所為係
      犯毒品危害防制條例第4 條第2 項之販賣第二級毒品罪，
      尚有未合，業如前述，惟因起訴之社會基本事實相同，爰
      依法變更起訴法條，併予敘明。另按，幫助犯係指幫助他
      人犯罪者，即以正犯犯罪為要件，至該正犯事後是否受刑
      罰執行，並不影響幫助犯之成立（最高法院94年度台上字
      第5722號判決意旨參照）。是本件被告邱煜翔為證人邱郁
      珊代買第二級毒品MDMA使之施用，證人邱郁珊雖未因之受
      有刑事處罰（經查證人邱郁珊迄今並無何前科紀錄，見本
      院2 卷第166 頁），惟仍無礙被告邱煜翔前開犯行之成立
      ，附此敘明。
  ５、查甲基安非他命係屬毒品危害防制條例第2 條第2 項第2
      款所列之第二級毒品，亦屬中央衛生主管機關明令公告禁
      止製造、輸入、輸出或販賣之毒害藥品（即禁藥）。故行
      為人明知為甲基安非他命而轉讓予他人者，除成立毒品危
      害防制條例第8 條第2 項之轉讓第二級毒品罪外，亦構成
      藥事法第83條第1 項之轉讓禁藥罪，此係屬同一犯罪行為
      而同時有二種法律可資處罰之「法規競合」情形，應依「
      重法優於輕法」、「後法優於前法」等法理，擇一處斷。
      又毒品危害防制條例第8 條第2 項轉讓第二級毒品罪之法
      定本刑為「6 月以上5 年以下有期徒刑，得併科新臺幣70
      萬元以下罰金」，而93年4 月21日修正後藥事法第83條第
      1 項轉讓禁藥罪之法定本刑為「7 年以下有期徒刑，得併
      科新臺幣500 萬元以下罰金」，故除轉讓之第二級毒品，
      達毒品危害防制條例第8 條第6 項之一定數量，經依法加
      重其刑，致該規定之法定刑較藥事法第83條第1 項之法定
      刑為重外，因藥事法第83條第1 項為後法，且為重法，自
      應優先適用藥事法處罰（最高法院96年度台上字第3582號
      判決意旨參照）。被告陸依齡於前開犯罪事實五中，所轉
      讓與證人蕭一偉之甲基安非他命，為施用1 次之份量，業
      如前述，可見被告陸依齡轉讓之甲基安非他命數量甚微，
      且卷內亦無其他證據足認被告陸依齡所轉讓甲基安非他命
      之數量，已達「轉讓毒品加重其刑之數量標準」第2 條，
      關於第二級毒品在淨重10公克以上之規定，是被告陸依齡
      上開犯罪事實五所示犯行，即應優先適用藥事法第83條第
      1 項之規定處斷。從而，核被告陸依齡前開犯罪事實五所
      為，係犯藥事法第83條第1 項之轉讓禁藥罪。被告陸依齡
      轉讓前而持有甲基安非他命之低度行為，應為轉讓之高度
      行為所吸收，不另論罪。起訴書認被告陸依齡此部分所為
      ，應以毒品危害防制條例第8 條第2 項之轉讓第二級毒品
      罪處斷，嗣經公訴檢察官當庭變更起訴法條為藥事法第83
      條第1 項之轉讓「偽藥」罪（見本院審訴卷第110 頁），
      然甲基安非他命係屬禁藥而非偽藥，業如前述，是公訴檢
      察官當庭變更後之罪名，仍有未合，惟因此與轉讓禁藥罪
      間，原係適用同一法條，不生變更起訴法條之問題，併予
      敘明。
（三）被告葉宗育就前揭犯罪事實二所示之強制犯行及恐嚇取財
      犯行，與另案被告楊駿昇間，均有犯意聯絡及行為分擔；
      被告陸依齡、林芳瑋、吳嘉惠3 人就前開犯罪事實三中，
      於98年7 月3 日所為之剝奪他人行動自由犯行，有犯意聯
      絡及行為分擔，而被告林芳瑋、吳嘉惠2 人就前開犯罪事
      實三中，於98年7 月21日所為之剝奪他人行動自由犯行，
      與上開身分不詳之成年男子間，亦有犯意聯絡及行為分擔
      ，均為共同正犯。
（四）被告陸依齡、葉宗育各自所犯之上開2 罪間，均犯意各別
      、行為互殊、侵害不同法益，且觸犯構成要件相異之罪名
      ，自應予分論併罰。另被告林芳瑋、吳嘉惠所犯上開2 罪
      間，犯罪時間相差多日，顯係分別起意為之，亦應予以分
      論併罰。
（五）被告邱煜翔前開犯罪事實四所為犯行，係幫助犯，業如上
      述，爰依刑法第30條第2 項規定，按正犯之刑減輕之。被
      告陸依齡有上述之前科紀錄乙情，有臺灣高等法院被告前
      案紀錄表在卷可稽，其受有期徒刑執行完畢，5 年內故意
      再犯本件最重本刑為有期徒刑以上之2 罪，均為累犯，應
      依刑法第47條第1 項規定加重其刑。
（六）關於量刑之審酌
  １、爰審酌被告歐佳販賣第二級毒品甲基安非他命，而有嚴重
      危害他人身心健康之虞，且依臺灣高等法院被告前案紀錄
      表所示，其於案發當時，正因其他販賣毒品案件而接受法
      院審理，卻仍為本件犯行，所為實有可議之處，然念其於
      本院審理中，業已坦承犯行，犯後態度尚可，復參以其販
      賣毒品之數量、所得之不法利益等一切情狀，量處如主文
      所示之刑，以示懲儆。
  ２、爰審酌被告葉宗育為迫使他人清償債務及貪圖不法利益，
      竟與另案被告楊駿昇共同為前開強制及恐嚇取財犯行，所
      為實無可取，且於犯後矢口否認犯行，態度難認良好，復
      參以其犯罪手段及其因恐嚇取財犯行所得之不法利益等一
      切情狀，分別量處如主文所示之刑，並定其應執行刑，以
      資懲儆。
  ３、爰審酌被告陸依齡轉讓甲基安非他命與他人施用，危害他
      人身心健康，復為迫使被害人黃俞均償還債務，因而參與
      前揭剝奪他人行動自由犯行，所為實有不當，且於犯後飾
      詞否認犯行，態度難認良好，惟念其所轉讓之甲基安非他
      命之數量非多，犯罪情節尚非嚴重，而其所參與之剝奪他
      人行動自由犯行，尚非居於主謀之地位等一切情狀，分別
      量處如主文所示之刑，並定其應執行刑，以示懲儆。
  ４、爰審酌被告林芳瑋、吳嘉惠為迫使被害人黃俞均償還債務
      ，竟未能思以理性方式處理此一問題，而為前揭剝奪他人
      行動自由犯行，並於期間傷害被害人黃俞均，所為並無可
      取，且犯後均未能坦認犯行，態度難認良好，然念被告吳
      嘉惠前無犯罪經論罪科刑之紀錄，有臺灣高等法院被告前
      案紀錄表在卷可按，素行尚可，復參以被告林芳瑋係上開
      犯行主導者，而被告吳嘉惠僅係出於襄助友人之狀況下，
      方參與本件犯行，是被告林芳瑋之惡性顯較被告吳嘉惠為
      重等一切情狀，分別量處如主文所示之刑，並均定其應執
      行刑及易科罰金之折算標準，以示懲儆。
  ５、爰審酌被告邱煜翔自身有施用毒品之惡習（此據其自陳在
      卷），當知沉陷毒癮之痛苦，竟仍幫助其他施用者找尋毒
      品來源，便利他人遂行施用毒品犯行，所為實不足取，然
      念其犯罪後坦承犯行，態度尚可等一切情狀，量處如主文
      所示之刑，並諭知易科罰金之折算標準，以示懲儆。
（七）關於沒收部分
  １、被告歐佳於前開犯罪事實一所示犯行中收受之價金，係為
      販賣第二級毒品犯行所得之財物，應依毒品危害防制條例
      第19條第1 項規定，予以諭知沒收，如全部或一部不能沒
      收時，並以其財產抵償之。被告歐佳為前開犯罪事實一所
      示犯行時持用之0000000000號、0000000000號行動電話，
      經查並未扣案，且依該等行動電話之申辦資料所示，其申
      辦人並非被告歐佳（見本院2 卷第44、83頁），是無證據
      證明係被告歐佳所有；又被告歐佳持送上開毒品時所駕駛
      之車牌號碼9081-XL 號自用小客車，係向他人租賃取得，
      要非被告歐佳所有，業據被告歐佳於本院審理中陳明在卷
      （見本院2 卷第147 頁），並有該車輛之車籍資料在卷可
      按（見警方人員查獲陳鑫源時之警卷第25頁），是該等物
      品均未合於毒品危害防制條例第19條第1 項規定之沒收要
      件（最高法院94年度台上字第4265號判決意旨參照），故
      不為沒收之宣告。至被告歐佳於本院審理中，雖陳稱前開
      0000000000號、0000000000號行動電話，係其友人所贈與
      ，且已經警扣案（見本院2 卷第146 、147 頁），然經本
      院遍閱本案卷證資料，並調取陳鑫源涉犯毒品危害防制條
      例案件卷證資料核閱結果，並未發現0000000000號、0000
      000000號行動電話有經警扣案之情形，是被告歐佳上開陳
      述，顯係將其於本案中，為警扣獲如附表編號3-1 至3-4
      所示之行動電話及SIM 卡，與前揭0000000000號、000000
      0000號行動電話相互混淆所致，是尚難以其於本院審理中
      之陳述，論認0000000000號、0000000000號行動電話係被
      告歐佳所有，附此敘明。另被告歐佳所販售與陳鑫源之前
      開2 包第二級毒品甲基安非他命，業經臺灣高雄地方法院
      檢察署檢察官於陳鑫源涉犯毒品危害防制條例案件確定後
      ，予以執行沒收銷燬，此有該署檢察官扣押（沒收）物品
      處分命令附卷足按（見本院1 卷第78頁），是該等第二級
      毒品甲基安非他命既已滅失，本院自無須再為沒收銷燬之
      諭知，併予敘明（最高法院98年度台上字第7594號、99年
      度台上字第1160號判決意旨參照）。
  ２、扣案如附表所示物品，無證據證明與本案有何相關，故均
      不為沒收之宣告，附此敘明。至起訴書「證據並所犯法條
      欄」第2 項第10點，固就被告陸依齡、盧建宇遭扣獲如附
      表編號1-1 、1-2 及編號2-1 至2-13所示物品，請求予以
      宣告沒收（起訴書於此雖並敘及被告葉宗育遭扣案之物品
      ，然被告葉宗育因本案為警查獲時，並未遭扣獲任何物品
      ，是起訴書於此應屬誤載）。然無主刑即無從刑之主從不
      可分關係，業經最高法院著有78年台非字第72號判例闡釋
      在案，而檢察官起訴書所指之上開扣案物品，雖有部分係
      得單獨宣告沒收之違禁物，然起訴書並未提及係本於刑法
      第40條第2 項規定，為聲請單獨沒收違禁物之意旨，則前
      揭聲請，應係以被告犯行經法院認定有罪時之促請法院宣
      告沒收之發動，尚難認有單獨聲請宣告沒收之情，況該等
      扣案物品中之甲基安非他命，並得為被告陸依齡、盧建宇
      2 人涉嫌持有第二級毒品犯行之事證（此部分未經檢察官
      起訴），自應由檢察官另為適法之處理，附此敘明。
  ３、被告葉宗育及其共犯楊駿昇為前開犯罪事實二所示犯行時
      ，所持用之疑似槍枝物品，被告林芳瑋、吳嘉惠、陸依齡
      3 人，共犯前開犯罪事實三所示之98年7 月3 日犯行時，
      所使用之水果刀、掃把等物品，及被告林芳瑋、吳嘉惠共
      犯前開犯罪事實三所示之98年7 月21日犯行時，所使用之
      噴槍、筆筒等物品，均未扣案，且無證據證明係違禁物，
      為避免日後執行困難，是均不為沒收之宣告，併予敘明。
參、無罪部分
一、公訴意旨略以（除起訴書外，並參見檢察官99年10月29日補
    充理由書，見本院1 卷第95、96頁）：
（一）於97年4 月16日，警方查獲鍾政宏、陳融樁及被害人郭瑋
      東3 人涉嫌違反槍砲彈藥刀械管制條例案件，僅郭瑋東於
      翌日獲得交保釋放。被告陸依齡懷疑係郭暐東檢舉所致，
      遂夥同2 名身分不詳之男子，將郭暐東自高雄市○○區市
      ○路，押往朱雅琇位在高雄市○○區○○街22巷5 號13樓
      之租屋處，並指示毆昶凌、朱雅琇等人持球棒、三節棍毆
      打郭暐東，致郭瑋東受有頭部創傷併頭皮撕裂傷、四肢挫
      傷合併擦傷等傷害（傷害部分未據告訴），因認被告陸依
      齡涉犯刑法第302 條第1 項之剝奪他人行動自由罪嫌。
（二）被害人蘇煒翔因透過另案被告楊駿昇簽賭職棒，積欠楊駿
      昇4 萬元賭債，被告葉宗育稱幫蘇煒翔賣機車償債，乃向
      被害人陳冠螢恫稱，若不將機車過戶，將對蘇煒翔不利等
      語，致陳冠螢心生畏懼，乃於98年6 月18日（實係98年6
      月17日，見後述），將名下之車牌號碼370-CLZ 號機車過
      戶予楊駿昇，因認被告葉宗育涉犯刑法第346 條第1 項之
      恐嚇取財罪嫌。
（三）被告鍾政宏與同案被告葉宗育、另案被告楊駿昇共同基於
      犯意聯絡，先由楊駿昇於98年6 月19日（實係98年6 月22
      日，見前述），將被害人蘇煒翔帶至已有鍾政宏、葉宗育
      在場之高雄市三民區○○○路90號12樓之2 房屋（為鍾政
      宏住處），再由葉宗育拿疑似手槍之物指著蘇煒翔頭部，
      致蘇煒翔心生畏懼，簽下10萬元本票，因認被告鍾政宏涉
      犯刑法第346 條第1 項之恐嚇取財罪嫌。
（四）被告歐佳、葉宗育與另案被告楊駿昇共同基於犯意聯絡，
      於98年6 月21日（實係98年6 月22日，見前述）上午8 時
      許，由葉宗育命楊駿昇與歐佳2 人持疑似槍枝之物品，將
      被害人蘇煒翔押往國軍高雄總醫院與陳冠螢見面（因蘇煒
      翔入伍體檢），因認被告歐佳、葉宗育2 人涉犯刑法第30
      2 條第1 項之剝奪他人行動自由罪嫌；而在國軍高雄總醫
      院內時，被告歐佳與另案被告楊駿昇、同案被告葉宗育共
      同基於犯意聯絡，恐嚇被害人陳冠螢為蘇煒翔償還10萬元
      款項，陳冠螢護子心切，懼若不還錢，蘇煒翔會再被楊駿
      昇與歐佳2 人押走，遂允諾於翌日先後匯款9 萬至楊駿昇
      之郵局（起訴書誤載為中國信託商業銀行）帳戶（帳號：
      00000000000000號），另外1 萬元則以消費券充之，因認
      被告歐佳涉犯刑法第346 條第1 項之恐嚇取財罪嫌。
（五）被告鍾政宏與另案被告楊駿昇、同案被告陳昱廷（由本院
      通緝中，待到案後另行審結）及綽號「小B 」、「龍弟」
      、「昕仔」、「大胖」、「橋頭保林仔」等10餘名身分不
      詳之成年男子共同基於犯意聯絡，於98年8 月9 日凌晨1
      時許，先由鍾政宏打電話誘騙被害人蘇煒翔至高雄縣仁武
      鄉綽號「智仔」住處（地址不詳），待蘇煒翔抵達「智仔
      」住處後，陳昱廷及「小B 」、「龍弟」、「昕仔」、「
      大胖」、「橋頭保林仔」等10餘名身分不詳之成年男子即
      衝入屋內，由「小B 」、「龍弟」先持疑似改造鋼珠模型
      槍之物毆打蘇煒翔，並強押蘇煒翔上車，再由陳昱廷、「
      昕仔」等人用拳頭毆打蘇煒翔頭部及身體，使之受有全身
      多處開放性傷口之傷害，陳昱廷並手持1 把疑似黑色改造
      手槍之物抵著蘇煒翔頭部說：「你知道我們現在要載你去
      那？你要死了，現在要載你去山上埋掉。」，嗣於約半小
      時後，蘇煒翔遭帶至某不詳山上，又經過10餘分鐘後，楊
      駿昇即到場向蘇煒翔表示稱：「我今天是要讓你知道你交
      錯朋友了。」，未久，陳昱廷、楊駿昇等人再將蘇煒翔載
      回高雄縣仁武鄉，蘇煒翔隨即至長庚醫院就醫、驗傷且更
      換電話，以逃避陳昱廷、楊駿昇等人，因認被告鍾政宏涉
      犯刑法第302 條第1 項之剝奪他人行動自由罪嫌。
（六）被告朱雅琇與同案被告陸依齡、林芳瑋、吳嘉惠共同基於
      犯意聯絡，於98年7 月3 日凌晨2 至5 時許，共同毆打被
      害人黃俞均並扯破其內衣（傷害、毀損部分均未據告訴）
      ，並由另案被告楊駿昇提供本票，而由陸依齡等人脅迫黃
      俞均簽具本票償還其所積欠林芳瑋之1 萬多元債務，因認
      被告朱雅琇涉犯刑法第346 條第1 項之恐嚇取財罪嫌。
（七）被告陸依齡及盧建宇2 人共同基於販賣第三級毒品之犯意
      聯絡，於98年6 月間，在高雄市楠梓區之「旺旺超商」，
      販賣第三級毒品愷他命與邱煜翔3 次，每次3 公克、價金
      1000元，因認被告陸依齡、盧建宇2 人均涉犯毒品危害防
      制條例第4 條第3 項之販賣第三級毒品罪嫌。
（八）被告葉宗育基於販賣第二級毒品之犯意，於98年6 月間，
      在高雄縣澄清湖九龍殯儀館附近，販賣第二級毒品MDMA（
      俗稱搖頭丸）2 次與邱煜翔，每次5 顆，價格約2500元，
      因認被告葉宗育涉犯毒品危害防制條例第4 條第2 項之販
      賣第二級毒品罪嫌。
（九）葉宗育於98年8 月17日後某日，聽聞鍾政宏遭5 名不明人
      士押走毆打後，將具有殺傷力之貝瑞塔改造手槍1 枝、子
      彈12顆，及改造鋼珠模型槍1 枝、土製爆裂物2 顆、火藥
      1 包（285 公克）等違禁物交予鍾政宏收受（鍾政宏違反
      槍砲彈藥刀械管制條例案件，已由本院另案判決確定），
      因認被告葉宗育涉犯槍砲彈藥刀械管制條例第8 條第4 項
      、第12條第4 項罪嫌。
二、按被告未經審判證明有罪確定前，推定其為無罪；犯罪事實
    ，應依證據認定之，無證據不得認定犯罪事實。又不能證明
    被告犯罪者，應諭知無罪之判決，刑事訴訟法第154 條、第
    301 條第1 項分別定有明文。次按，認定犯罪事實所憑之證
    據，雖不以直接證據為限，間接證據亦包括在內，然而無論
    直接證據或間接證據，其為訴訟上之證明，須於通常一般人
    均不致有所懷疑，而得確信其為真實之程度者，始得據為有
    罪之認定，倘其證明尚未達到此一程度，而有合理之懷疑存
    在時，即難遽採為不利被告之認定，最高法院著有76年臺上
    字第4986號判例可資參照。又依刑事訴訟法第161 條第1 項
    規定，檢察官就被告犯罪事實，應負舉證責任，並指出證明
    之方法。因此，檢察官對於起訴之犯罪事實，應負提出證據
    及說服之實質舉證責任。倘其所提出之證據，不足為被告有
    罪之積極證明，或其指出證明之方法，無從說服法院以形成
    被告有罪之心證，基於無罪推定之原則，自應為被告無罪判
    決之諭知，最高法院亦著有92年臺上字第128 號判例可參。
    另按，施用毒品者所稱其向某人買受或受讓毒品之指證，不
    得作為有罪判決之唯一證據，仍須調查其他必要之證據，以
    察是否與事實相符，始足達於一般人均不致有所懷疑，而得
    確信其為真實之程度。況毒品買受者之指證符合毒品危害防
    制條例第17條之規定者，得減輕其刑，故其憑信性於通常一
    般人更有所懷疑，縱自形式上觀察，並無瑕疵，其真實性仍
    有待其他必要證據加以補強。而所謂必要之補強證據，固不
    以證明販賣毒品犯罪構成要件之全部事實為必要，但以與施
    用者之指證具有相當之關聯性，經與施用者之指證綜合判斷
    ，已達於通常一般人均不致有所懷疑，而得確信施用者之指
    證為真實者，始得為有罪之認定（最高法院99年度台上字第
    7474號判決意旨參照）。末按，槍砲彈藥刀械管制條例第18
    條第4 項規定「犯本條例之罪，於偵查或審判中自白，並供
    述全部槍砲、彈藥、刀械之來源及去向，因而查獲或因而防
    止重大危害治安事件之發生者，減輕或免除其刑」，是未經
    許可持有槍、彈之行為人，如供出槍、彈之來源，有可能因
    而獲邀減免其刑之寬典，為擔保其所為不利於其他共同被告
    之陳述之真實性，尤應有足以令人確信其陳述為真實之補強
    證據，始能資為論罪之依據（最高法院94年度台上字第5342
    號判決意旨參照）。
三、檢察官認被告陸依齡涉犯前揭公訴意旨（一）所示犯罪事實
    ，無非係以被害人郭瑋東、證人朱雅琇、歐昶凌之陳述，及
    被害人郭瑋東至高雄市立聯合醫院就診之診斷證明書為據。
    訊據被告陸依齡固不否認於97年4 月間，其有因鍾政宏、陳
    融椿、郭瑋東等人違反槍砲彈藥刀械管制條例等案件，而前
    往臺灣高雄地方法院檢察署，嗣於被害人郭瑋東獲得交保後
    ，其與郭瑋東均前往朱雅琇住處，而郭瑋東並在朱雅琇住處
    遭毆打受傷等事實，然堅詞否認有何剝奪他人行動自由犯行
    ，辯稱：案發當天，鍾政宏、陳融椿、郭瑋東3 人，係與綽
    號「四角」的方建智，同時為警查獲，但方建智並未遭移送
    至臺灣高雄地方法院檢察署，並打電話問伊可否去幫陳融椿
    及鍾政宏辦理交保，同時郭瑋東的女友也有打電話來說沒錢
    辦交保，所以伊一夥人（超過10人）才會分別駕駛4 輛車至
    臺灣高雄地方法院檢察署。到了臺灣高雄地方法院檢察署後
    ，伊才知道鍾政宏、陳融椿2 人無法交保，當時因為方建智
    要問郭瑋東，為何鍾政宏、陳融椿2 人會被收押，其卻可以
    交保，所以伊一夥人才會共同前往朱雅琇住處，而前往朱雅
    琇住處時，郭瑋東是搭其女友的車過去的，並未與伊同車，
    伊沒有夥同2 名男子，強押郭瑋東至朱雅琇住處。嗣到了朱
    雅琇住處後，因為方建智認為郭瑋東沒有講實話，就先動手
    打郭瑋東，而其他人見狀，才跟著參與毆打。經查：
（一）被害人郭瑋東於97年4 月16日下午2 時30分許，與鍾政宏
      、陳融椿、方建智3 人在高雄市○○區○○路534 號「天
      天新鮮舒果汁店」喝飲料時，為警查獲鍾政宏持有槍械及
      毒品，而陳融椿亦持有毒品，並認郭瑋東涉嫌共同犯罪，
      而於97年4 月17日將郭瑋東、鍾政宏、陳融椿3 人移送臺
      灣高雄地方法院檢察署（方建智則未經移送），嗣郭瑋東
      於同日獲得交保釋放後，即至朱雅琇位在高雄市○○區○
      ○街22巷5 號13樓之住處，並在該處遭含歐昶凌在內之多
      人毆打，因而受有頭部創傷併頭皮撕裂傷、4 肢多處挫傷
      合併擦傷之事實，業據被告陸依齡供陳如前（見本院1 卷
      第203 、204 、206 、207 頁），核與證人朱雅琇（見本
      院1 卷第204 至206 頁）、歐昶凌（見本院1 卷第197 至
      203 頁）於本院審理中之證述情節相符，並有被害人郭瑋
      東於97年4 月17日至高雄市立聯合醫院就診之診斷證明書
      在卷可稽（見警卷第392 頁），復經本院調取臺灣高雄地
      方法院檢察署97年度偵字第11608 號（即鍾政宏上開遭查
      獲持有槍械之案件）乙案卷證核閱屬實，固堪認定。
（二）關於被害人郭瑋東於97年4 月17日獲得交保釋放後，是否
      係遭被告陸依齡夥同2 名男子強押至朱雅琇住處乙節，被
      害人郭瑋東固於警詢中證稱：97年4 月16日，伊因為槍砲
      案件，而與陳融椿、鍾政宏一起被查獲，嗣伊從臺灣高雄
      地方法院檢察署交保出來，便看到陸依齡及2 名不詳男子
      。而因為共犯中只有伊獲得交保，伊遭懷疑出賣他人，陸
      依齡說要詢問伊案情，就要求伊上車，把伊押到朱雅琇位
      於右昌的住處毆打，當時現場約有5 至6 人，其中伊只認
      識陸依齡、朱雅琇、歐昶凌3 人，但因為當時伊頭部後側
      受到重擊，且現場一片混亂，所以伊不知悉遭何人毆打。
      而伊被打完之後，朱雅琇先帶伊至廁所將身上血跡清洗乾
      淨，嗣在場的人將伊帶到樓下，伊再自行就醫（見警卷第
      388 至391 頁）。然被害人郭瑋東於警詢中之陳述，並不
      具有證據能力，業如前述，且於本案卷證中，未見有錄音
      資料，使本院無法經由勘驗方式查明其所稱「被押至朱雅
      琇住處毆打」，究係警方人員以「被押」為問題內容而予
      詢問，或係其主動為該陳述，是已難以之為不利於被告陸
      依齡之認定。再者，觀諸被害人郭瑋東前開證述內容，其
      就其係如何遭人以強暴、脅迫或其他不法方式，要求其上
      車、押至朱雅琇住處乙節，所述亦有未明，則被害人郭瑋
      東是否確有遭強押至朱雅琇住處？或如被告陸依齡所辯，
      係被害人郭瑋東自願至朱雅琇住處，向相關人陳明陳融椿
      、鍾政宏2 人遭查獲後之情形？抑或是在半推半就之狀況
      下，前往朱雅琇住處？容有所疑，益徵難以被害人郭瑋東
      於警詢中之證詞，遽為不利於被告陸依齡之認定。此外，
      被告陸依齡及其同夥若果懷疑被害人郭瑋東出賣陳融椿、
      鍾政宏2 人，於被害人郭瑋東甫因交保獲釋，尚不知被告
      陸依齡及其同夥思欲為何之狀況下，被告陸依齡及其同夥
      大可以欲瞭解陳融椿、鍾政宏2 人遭查獲情形如何為由，
      邀約被害人郭瑋東至朱雅琇住處商論相關事宜，並無非以
      不法手段強制將郭瑋東帶往朱雅琇住處不可之必要。從而
      ，本件案發當時，被告陸依齡及其同夥，實際上是否果有
      強押被害人郭瑋東前往朱雅琇住處情事？或僅係被害人郭
      瑋東於未違反意願之狀況下，前往朱雅琇住處後，始因陳
      融椿、鍾政宏2 人均遭收押、僅有其獲得交保乙事，而遭
      懷疑出賣他人，並進而遭到毆打？實非無疑，是尚無從以
      被害人郭瑋東有在朱雅琇住處遭毆打成傷之事，即謂被告
      陸依齡確有前開被訴之剝奪他人行動自由犯行。
（三）至被告陸依齡所辯前開情節，雖與證人方建智於本院審理
      中證稱：郭瑋東、鍾政宏、陳融椿3 人於97年4 月16日遭
      查獲時，伊也有被帶到警局去，但因為伊只是關係人，所
      以沒有被送到地檢署，嗣伊離開警局後，因為怕自己也會
      出事，所以就未再與他們聯絡。當時伊並沒通知陸依齡等
      人到地檢署幫忙辦理交保，伊本人也沒有前往地檢署，印
      象中也沒有到朱雅琇住處云云（見本院2 卷第6 至10頁）
      ，不相符合。然依被告陸依齡所執前開辯詞，證人方建智
      亦有參與毆打被害人郭瑋東，故證人方建智是否會因擔心
      自己受有相關刑責，而為虛偽陳述？本非無疑。再者，被
      害人郭瑋東及鍾政宏、陳融椿3 人為警查獲時，證人方建
      智係與渠等同時在場，業如前述，而嗣後證人方建智既未
      經警移送檢察官偵訊，則被告陸依齡及其同夥係經由證人
      方建智之告知，而至臺灣高雄地方法院檢察署欲為鍾政宏
      、陳融椿、鍾政宏3 人辦理交保事宜，並無不合事理之處
      ；況被告陸依齡係在本案卷內原本事證並未顯示有證人方
      建智存在之情形下，逕自執前詞以為置辯，堪認被告陸依
      齡所辯實非空詞編造，準此，益徵難以證人方建智前開證
      詞，而謂被告陸依齡所言全無可採。此外，被告陸依齡此
      部分被訴之犯罪事實，積極證據尚有未足，業如前述，是
      縱認被告陸依齡所辯無證據可資佐證，亦難以此反推其當
      然有此部分之剝奪他人行動自由犯行，附此敘明。
四、檢察官認被告葉宗育涉犯前揭公訴意旨（二）、（四）所示
    犯罪事實、被告鍾政宏涉犯前揭公訴意旨（三）、（五）所
    示犯罪事實、被告歐佳涉犯前揭公訴意旨（四）所示犯罪事
    實，無非係以被害人蘇煒翔、陳冠瑩、同案被告陳昱廷之陳
    述、被害人陳冠瑩提出匯款明細、被害人蘇煒翔至長庚醫院
    就診之診斷證明書為據。訊據被告葉宗育堅詞否認有前揭公
    訴意旨（二）之恐嚇取財犯行及前揭公訴意旨（四）之剝奪
    他人行動自由犯行，辯稱：關於370-CLZ 號機車過戶乙事，
    係楊駿昇過來找伊，詢問伊哪裡可以辦理機車過戶，伊就帶
    楊駿昇到伊住處隔壁的機車行打聲招呼，之後的事情就由楊
    駿昇自己處理，伊並沒有恐嚇陳冠螢，要求其將機車過戶，
    也未經手機車過戶的事。而關於蘇煒翔到國軍高雄總醫院乙
    事，案發當天，是楊駿昇帶蘇煒翔過來，之後也是楊駿昇將
    蘇煒翔帶走，伊並未要求楊駿昇持疑似槍枝的物品，將蘇煒
    翔押至國軍高雄總醫院與陳冠瑩見面等語。另訊據被告鍾政
    宏亦否認有前揭公訴意旨（三）之恐嚇取財犯行及前揭公訴
    意旨（五）之剝奪他人行動自由犯行，辯稱：蘇煒翔遭逼簽
    本票時，伊並不在住處內，且伊是經由警方人員告知，才知
    道有開本票這件事，伊沒有參與此部分犯行。又蘇煒翔從「
    智仔」住處被押走當天，伊雖有與蘇煒翔通電話，但忘記是
    誰打給誰，且不是楊駿昇要伊與蘇煒翔聯絡。而通電話時，
    蘇煒翔問伊在哪裡，伊說伊等一下會去「智仔」住處，說如
    果蘇煒翔要與伊見面的話，可以至「智仔」住處找伊，但後
    來伊沒有與蘇煒翔見到面，伊不知道其他人何以會到「智仔
    」住處找蘇煒翔，伊沒有參與此部分犯行等語。而訊據被告
    歐佳則堅詞否認有前揭公訴意旨（四）之剝奪他人行動自由
    及恐嚇取財犯行，辯稱：伊未曾與蘇煒翔一起到過國軍高雄
    總醫院，沒有參與此部分犯行等語。經查：
（一）關於前揭公訴意旨（二）部分，原屬被害人陳冠瑩所有之
      車牌號碼370-CLZ 號重型機車，於98年6 月17日，過戶登
      記至另案被告楊駿昇名下，嗣旋於翌日（98年6 月18日）
      又過戶至案外人王修善名下之事實，有該機車之過戶登記
      書及異動歷史查詢結果在卷可稽（見本院1 卷第178 至18
      0 頁），堪以認定。而關於被害人陳冠瑩過戶前開機車之
      緣由，業據被害人陳冠瑩於偵訊中證述：因為葉宗育告訴
      伊說蘇煒翔欠他錢，要用伊名下的370-CLZ 號機車抵債，
      伊才會將該機車過戶。而葉宗育要伊以機車抵債時，只說
      若不過戶機車，對蘇煒翔比較不好，伊因而擔心他們會對
      蘇煒翔不利。但葉宗育跟伊講上開話時，態度還算OK等語
      （見偵1 卷第147 頁）。而觀諸被害人陳冠螢上開證詞，
      其固係因被告葉宗育之要求，同意將上開機車過戶予他人
      ，然被告葉宗育於與陳冠瑩接洽過程中，並無如公訴意旨
      所稱，曾向陳冠瑩表示若不將機車過戶，即會對蘇煒翔不
      利之言語，加以被害人陳冠螢又稱被告葉宗育說話之態度
      尚可，則被害人陳冠螢所謂擔心蘇煒翔遭不利對待，是否
      僅係其主觀上之擔憂，而與被告葉宗育無涉？即非無疑。
      又被害人陳冠螢於本院審理中，並就此節證述：葉宗育說
      要幫伊賣370-CLZ 號機車償還蘇煒翔的債務時，是放軟軟
      的跟伊說，並沒有對伊說如不將機車過戶，就要對蘇煒翔
      不利或其他威脅的話，伊於偵訊中說「擔心他們會對蘇煒
      翔不利」，係指擔心楊駿昇會對蘇煒翔不利等語（見本院
      1 卷第272 至277 頁），而被害人蘇煒翔於本院審理中亦
      證稱：要賣機車之前，葉宗育有與陳冠瑩見過面、講過話
      ，當時伊有在場，並沒有聽到葉宗育的口氣有很壞、很差
      的情形等語（見本院1 卷第259 、262 頁），益徵被告葉
      宗育要無恐嚇被害人陳冠瑩，使之將車牌號碼370-CLZ 號
      重型機車過戶之情。此外，依本案卷內所存之其他證據，
      亦無法證明被告葉宗育有此部分之被訴犯行，自難遽予論
      認。
（二）關於前揭公訴意旨（三）部分，被害人蘇煒翔於98年6 月
      22日上午，有在同案被告葉宗育位於「紫京城」大樓之住
      處，遭同案被告葉宗育持疑似槍枝物品，強制簽發面額為
      10萬元之本票之事實，固如前述，且被害人蘇煒翔於偵訊
      中並證述：伊遭強迫簽下10萬元本票時，鍾政宏、葉宗育
      、楊駿昇等人均有在場云云（見偵1 卷第152 頁）。然被
      害人蘇煒翔初於警詢中係證稱：伊被楊駿昇載到「紫京城
      」大樓，而遭葉宗育持疑似槍枝物品強迫簽下10萬元本票
      時，現場有楊駿昇、葉宗育2 人（見警卷第421 頁），是
      被害人蘇煒翔於偵訊中所言，顯與其警詢中之證詞有所不
      符；嗣被害人蘇煒翔於本院審理中證述：伊係於370-CLZ
      號機車過戶前，在鍾政宏的住處，簽1 張10萬元的本票給
      葉宗育，在場的還有鍾政宏，至於楊駿昇則不在場，這件
      事與伊遭葉宗育持疑似槍枝物品指著頭的事，並不是同一
      天發生的事情（見本院1 卷第252 至271 頁），又與其於
      警詢及偵訊中所言不相一致，則其簽發10萬元本票與同案
      被告葉宗育之事發生時，被告鍾政宏是否確有在場乙節，
      已難依據被害人蘇煒翔之證詞而遽為不利於被告鍾政宏之
      認定。再者，依據同案被告葉宗育於警詢中所述：楊駿昇
      將蘇煒翔帶到伊位在「紫京城」大樓的住處時，鍾政宏並
      沒有在場等語（見警卷第163 頁），益徵被害人蘇煒翔上
      開偵訊中之證詞難以採認。況且，依據被害人蘇煒翔於偵
      訊中所述：伊遭葉宗育逼簽本票時，鍾政宏在場都沒有說
      話（見偵1 卷第152 頁）；及本院審理中所言：伊簽本票
      給葉宗育時，鍾政宏是在客廳做自己的事情（見本院1 卷
      第268 頁），是即令被告鍾政宏於被害人蘇煒翔簽發本票
      與被告葉宗育時在場，亦難遽認其與同案被告葉宗育或另
      案被告楊駿昇間，有何犯意聯絡及行為分擔，自難論認被
      告鍾政宏有此部分被訴之恐嚇取財犯行。
（三）關於前揭公訴意旨（四）部分：
  １、被害人蘇煒翔於98年6 月22日上午，有與另案被告楊駿昇
      及另名成年男子，共同搭車前往國軍高雄總醫院，嗣被害
      人陳冠瑩在國軍高雄總醫院遭人恐嚇取財，因而匯款9 萬
      元至楊駿昇郵局帳戶，並交付1 萬元之消費券與楊駿昇等
      事實，固如前述，且被害人蘇煒翔於偵訊中並證述：伊去
      國軍高雄總醫院時，是楊駿昇及綽號「天仔」的歐佳與伊
      一起過去的云云（見偵1 卷第152 頁）。然被害人蘇煒翔
      初於警詢中就此部分事實為陳述時，係謂楊駿昇夥同1 名
      不詳男子將其載至國軍高雄總醫院（見警卷第421 頁），
      而被害人蘇煒翔於該次警詢中，經警方人員請其指認與同
      案被告陸依齡有關之相關人員時，能依據被告歐佳之相片
      ，指認出相片上之人為歐佳，此有其出具之指認犯罪嫌疑
      人紀錄表附卷足按（見警卷第425 頁）。可知被害人蘇煒
      翔於製作警詢筆錄時，業與被告歐佳相識，而對此被害人
      蘇煒翔於本院審理中亦明確證稱：伊是於去國軍高雄總醫
      院前約2 、3 個月，即已認識歐佳等語（見本院1 卷第25
      6 、257 頁）。準此，若98年6 月22日當天，確係被告歐
      佳與另案被告楊駿昇陪同被害人蘇煒翔至國軍高雄總醫院
      ，則於被害人蘇煒翔與被告歐佳相識之狀況下，衡情被害
      人蘇煒翔當不會陳稱係楊駿昇與「某不詳男子」將其載至
      國軍高雄總醫院，而應謂係楊駿昇與被告歐佳將其載至國
      軍高雄總醫院，職是，足徵被害人蘇煒翔於偵訊中證述被
      告歐佳有將其載至國軍高雄總醫院云云，是否確與事實相
      符？實有所疑。再者，被害人蘇煒翔於本院審理中作證時
      證稱：伊忘記到國軍高雄總醫院時，歐佳有沒有去（見本
      院1 卷第255 、258 頁），嗣經被告歐佳之辯護人以其上
      開警詢筆錄內容及指認犯罪嫌疑人紀錄表，詰問其「你在
      警察局有提到當天去國軍高雄總醫院的，是楊駿昇與另1
      名不詳的男子，而你當時就已經認識歐佳了，該名不詳的
      男子應該不是歐佳吧？」此問題時，其又證稱「不是歐佳
      」（見本院1 卷第258 頁），足見被害人蘇煒翔對於被告
      歐佳於98年6 月22日當天，是否確有與其一同前往國軍高
      雄總醫院乙事，記憶實甚模糊，且依另案被告楊駿昇於本
      院審理中（見本院1 卷第123 、124 頁）、被害人陳冠螢
      於警詢、偵訊及本院審理中之證述內容（見警卷第434 、
      435 頁、偵1 卷第147 頁、本院1 卷第275 頁），亦均未
      能證明被告歐佳於98年6 月22日當天有至國軍高雄總醫院
      ，自難遽為不利於被告歐佳之認定。又被告歐佳既未於98
      年6 月22日至國軍高雄總醫院，且依卷內所存之其他事證
      ，復未顯示被告歐佳有與他人就此部分被訴犯行存有犯意
      聯絡，自無從論認被告歐佳有此部分之被訴犯行。
  ２、關於被害人蘇煒翔於98年6 月22日，自被告葉宗育位在「
      紫京城」大樓住處前往國軍高雄總醫院之原因，係因其當
      日需在該醫院進行體檢所致，此據被害人蘇煒翔於警詢及
      本院審理中（見警卷第421 頁、本院1 卷第257 頁）、被
      害人陳冠瑩於偵訊中（見偵1 卷第147 頁）證述明確，是
      被害人蘇煒翔於98年6 月22日當天，本即欲前往國軍高雄
      總醫院。又依被害人蘇煒翔歷次之證述內容，其未曾提及
      其係於違背自己意思之狀況下前往國軍高雄總醫院，再佐
      以被害人蘇煒翔於本院審理中明確證稱：伊從葉宗育「紫
      京城」大樓住處離開前往國軍高雄總醫院的原因，是因為
      伊母親打電話給伊，要伊去那邊體檢，伊才會過去，並不
      是有人強迫伊到國軍高雄總醫院，又因為當時伊沒有交通
      工具，所以是由楊駿昇開車載伊過去國軍高雄總醫院，當
      日伊並有完成體檢等語（見本院255 至258 頁、第264 、
      270 頁），堪認被害人蘇煒翔並無公訴意旨所稱遭剝奪行
      動自由之情。至被告葉宗育推由另案被告楊駿昇陪同被害
      人蘇煒翔前往國軍高雄總醫院之目的，雖係欲向被害人陳
      冠瑩恐嚇取財，且恐嚇過程中並提及若未馬上交付款項，
      將要把蘇煒翔帶走之言語，然渠等實際上既未有剝奪被害
      人蘇煒翔行動自由之行為，自僅得論認渠等係基於恐嚇取
      財之犯意，並以上開恐嚇言語為犯罪手法，而於渠等所為
      恐嚇取財犯行內評價即足。從而，被害人蘇煒翔既無公訴
      意旨此部分所稱遭剝奪行動自由之情，自難論認被告葉宗
      育有此部分被訴之剝奪他人行動自由犯行。
（四）關於前揭公訴意旨（五）部分：
  １、另案被告楊駿昇於98年8 月5 日夜間至翌日凌晨，因遭他
      人強行載往旗山地區，嗣趁機駕車逃離後，認係被害人蘇
      煒翔所為而思欲報復，乃於98年8 月9 日凌晨，委其多名
      同夥（其中1 人為同案被告陳昱廷）在高雄縣仁武鄉綽號
      「智仔」之人之住處，出手毆打當時在該處之被害人蘇煒
      翔，再將被害人蘇煒翔強押上車並續予毆打及出言恐嚇，
      致被害人蘇煒翔受有全身多處開放性傷口之傷害，嗣被害
      人蘇煒翔遭載至某不詳山上後，又遭人出言恐嚇，之後方
      被載回高雄縣仁武鄉等事實，業據被害人蘇煒翔於警詢中
      （見警卷第422 、423 頁）、同案被告陳昱廷於偵訊中（
      見偵1 卷第147 、148 頁）陳述明確，並有另案被告楊駿
      昇於駕車逃離後，向高雄市政府警察局左營分局博愛四路
      派出所備案時，警方人員所製作之工作紀錄簿（見本院1
      卷第186-2 頁）、被害人蘇煒翔於98年8 月9 日至高雄長
      庚紀念醫院就診之診斷證明書及病歷資料（見警卷第429
      至432 頁）附卷可稽，堪以認定。
  ２、關於被害人蘇煒翔遭人自綽號「智仔」住處押走之緣由，
      被害人蘇煒翔於警詢中固證稱：案發當日凌晨1 時許，鍾
      政宏打電話給伊，要伊去仁武「智仔」住處，伊到「智仔
      」他家過幾分鐘後，鍾政宏又打電話給伊，表示其已經到
      該處，要伊開門，沒想到伊一開門，就有10幾名男子衝進
      來攻擊伊，之後並強押拖伊上車，將伊載到某不詳山上云
      云（見警卷第422 、423 頁），然其嗣於本院審理中卻改
      口證稱：98年8 月9 日凌晨，伊因為要找鍾政宏，所以打
      電話問他人在哪裡，結果鍾政宏要伊去仁武「智仔」家中
      等他，伊才會到「智仔」家中。而到「智仔」家之後，一
      開始沒發生什麼事，後來「智仔」接到電話，叫伊下去開
      門，結果伊一開門後，就被打及押去山上了（見本院255
      、256 頁）。因此，被害人蘇煒翔在「智仔」住處時，究
      否係因被告鍾政宏來電要其開門，致使其遭他人為前述不
      法侵害？先後所述顯不一致。而佐以被害人蘇煒翔於案發
      當時，係因與被告鍾政宏相約在「智仔」住處，方會遭人
      為前述不法侵害，則其於警詢中，是否係基於此印象，而
      於實際上係「智仔」接到電話而要求其下樓開門之狀況下
      ，卻為「鍾政宏來電要其開門，結果一開門就被毆打及強
      押上車」之陳述？要非無疑，已難就此遽為不利於被告鍾
      政宏之認定。再者，被害人蘇煒翔於本院審理中之證述內
      容，要與被告鍾政宏辯稱：伊雖有與蘇煒翔通電話，但忘
      記是誰打給誰，當時伊說伊等一下會去「智仔」住處，說
      如果蘇煒翔要與伊見面的話，可以至「智仔」住處找伊等
      語（見本院1 卷第137 頁）相符，則被害人蘇煒翔於案發
      當日凌晨前往「智仔」住處，究係被告鍾政宏與他人共同
      基於剝奪被害人蘇煒翔行動自由之犯意聯絡，而特意邀約
      其前往該處以遂行渠等目的？或僅係被害人蘇煒翔欲與被
      告鍾政宏見面，而偶然相約在「智仔」住處？亦有所疑。
      再參諸被害人蘇煒翔於警詢及本院審理中之證詞，其並非
      甫至「智仔」住處，即遭人予以毆打及強行押走，而係在
      「智仔」住處一段時間後，才發生前述遭不法侵害之事，
      準此，益徵被告鍾政宏應非基於剝奪蘇煒翔行動自由之犯
      意，而謀以將被害人蘇煒翔騙至「智仔」住處以遂犯行，
      否則，被害人蘇煒翔應於甫至「智仔」住處時，即遭他人
      為前揭不法侵害。
  ３、依據被害人蘇煒翔前開警詢及本院審理中之證詞，再佐以
      同案被告陳昱廷於偵訊中陳稱：楊駿昇被押去旗山逃走後
      ，想要討回面子，之後因鍾政宏打電話給某人說蘇煒翔在
      「智仔」住處，伊就與綽號「大胖」等人過去「智仔」住
      處，並在該處見到蘇煒翔等語（見偵1 卷第147 頁），則
      被害人蘇煒翔遭人從「智仔」住處強行押走，應係被告鍾
      政宏向他人通風報信，而使他人知悉蘇煒翔在「智仔」住
      處所致。惟查，依據被害人蘇煒翔歷次證述內容（見警卷
      第422 、423 頁、偵1 卷第152 頁、本院1 卷第252 至27
      1 頁），及同案被告陳昱廷於偵訊及本院準備程序中所述
      （見偵1 卷第147 、148 頁、本院審訴卷第182 頁、本院
      1 卷第87、88頁），被害人蘇煒翔遭前述不法侵害之過程
      中，被告鍾政宏始終均未在場。準此，被告鍾政宏既未參
      與剝奪被害人蘇煒翔行動自由之犯罪構成要件行為，則於
      其僅有告知被害人蘇煒翔所在地之情形下，其是否事先即
      知悉他人欲對蘇煒翔為前揭不法侵害行為？是否與他人存
      有共同剝奪蘇煒翔行動自由之犯意聯絡？要非無疑。此外
      ，依本案卷內所存之其他證據，並無法證明被告鍾政宏確
      有剝奪被害人蘇煒翔行動自由之犯意（另案被告楊駿昇於
      本院審理中作證時，全然否認有參與此部分犯行，是亦未
      為不利於被告鍾政宏之證述，見本院1 卷第126 、127 頁
      ），自難遽以論認被告鍾政宏有此部分之被訴犯行。
五、檢察官認被告朱雅琇涉犯前揭公訴意旨（六）所示犯罪事實
    ，無非係以被告朱雅琇、被害人黃俞均、同案被告林芳瑋之
    陳述、卷附通訊監察譯文為據。訊據被告朱雅琇則堅詞否認
    有參與此部分之被訴犯行，辯稱：案發當天，伊雖有至林芳
    瑋住處，但期間伊有外出、不在現場，伊並未參與恐嚇、毆
    打黃俞均，是之後回到林芳瑋住處時，才知道他們有發生肢
    體衝突等語。經查，被害人黃俞均於98年7 月3 日，有遭同
    案被告陸依齡、林芳瑋、吳嘉惠3 人，對其為剝奪行動自由
    、逼迫簽立切結書及本票等犯行，而過程中，被告朱雅琇曾
    在案發現場之事實，固如上述。然依被害人黃俞均於警詢及
    偵訊中之證詞，其均未提及被告朱雅琇有對其為何不法侵害
    之行為（見警卷第401 至409 頁、第415 至417 頁），且於
    本院審理中亦明確證稱：案發當天，朱雅琇不久就出去了，
    伊與朱雅琇並沒有交談到等語（見本院2 卷第12頁）。再者
    ，被告朱雅琇前開辯詞，復與同案被告林芳瑋於警詢及本院
    審理中陳稱：朱雅琇於案發當天有來一下，但之後就出去了
    ，而其在場時，沒有說話，也沒有什麼動作等語（見警卷第
    193 頁、本院2 卷第22頁），同案被告吳嘉惠於警詢及本院
    審理中證述：案發當天，朱雅琇是跟陸依齡一起來的，但只
    是去一下子而已，而其在現場時，都沒有講話和動作等語（
    見警卷第229 頁、本院2 卷第30頁），且合於前開98年7 月
    3 日凌晨1 時34分之通訊監察譯文所示情狀（見警卷第648
    頁），準此，被告朱雅琇顯無對被害人黃俞均為任何不法侵
    害之行為。此外，被害人黃俞均所以遭他人為前開不法侵害
    ，乃係其與同案被告林芳瑋間存有債務糾紛所致，要與被告
    朱雅琇無涉，且依本案卷內之其他證據資料，亦無從證明被
    告朱雅琇與同案被告陸依齡、林芳瑋、吳嘉惠3 人存有為前
    開不法侵害行為之犯意聯絡，自無從僅以被告朱雅琇於案發
    時曾至案發現場，即遽謂其有此部分之被訴犯行。
六、檢察官認被告陸依齡及盧建宇2 人涉犯前揭公訴意旨（七）
    所示犯罪事實，無非係以證人邱煜翔、盧華強之陳述、在被
    告陸依齡及盧建宇2 人住處所扣獲之物品、在證人邱郁珊身
    上所查獲之第三級毒品愷他命為據。訊據被告陸依齡及盧建
    宇2 人則均堅詞否認有此販賣第三級毒品犯行，被告陸依齡
    辯稱：伊僅有與邱煜翔相約一起合買毒品，次數約1 、2 次
    ，而合買毒品時，是由邱煜翔與藥頭聯絡，由藥頭將毒品送
    到邱煜翔住處，伊再於邱煜翔住處與之分用毒品，伊並未販
    賣愷他命給邱煜翔等語。被告盧建宇辯稱：伊僅有與邱煜翔
    一起拿錢去高雄市左營區某處買毒品，買完後再到邱煜翔的
    住處分用毒品，次數共3 次，未曾販賣愷他命給邱煜翔等語
    。經查：
（一）關於被告陸依齡及盧建宇2 人，是否曾販賣第三級毒品愷
      他命與同案被告邱煜翔乙節，邱煜翔於偵訊中固證稱：伊
      於98年6 月間，有向陸依齡買過愷他命3 至4 次，每次數
      量為3 公克，代價則係「1000元」，地點都是在楠梓的「
      旺旺超商」，有時候是陸依齡親自拿給伊的，有時候陸依
      齡會叫盧建宇拿給伊云云（見偵1 卷第46、47頁），然比
      對邱煜翔於警詢中所述：伊於98年6 月間，曾向陸依齡買
      過3 次愷他命，每次代價是「1200元」，地點都約在楠梓
      區的旺旺超商，其中有1 次是陸依齡親自拿來的，另有2
      次是盧建宇幫陸依齡拿來的云云（見警卷第194 至200 頁
      ）；陸依齡曾叫盧建宇拿愷他命給伊2 次，2 次都賣伊「
      1500元」云云（見警卷第197 頁）（邱煜翔警詢中之陳述
      ，均僅係作為彈劾證據使用，以下亦同），是邱煜翔就其
      向被告陸依齡及盧建宇2 人購買第三級毒品愷他命之代價
      為何乙情，非但於偵訊及警詢中所述先後不相一致，甚而
      於同次警詢中，亦存有不同之說詞，則邱煜翔所為曾向被
      告陸依齡及盧建宇2 人購買第三級毒品愷他命之證詞是否
      可採？已非無疑。再者，邱煜翔於本院審理中證稱：陸依
      齡及盧建宇2 人於98年6 月間，並未販賣愷他命給伊，伊
      僅曾與渠2 人一起去買過愷他命，當時是因為伊找不到賣
      家，所以才會與陸依齡及盧建宇2 人一起向他人購買。伊
      先前於警詢中稱陸依齡及盧建宇2 人賣愷他命給伊，是因
      為陸依齡欠伊錢，至於在偵訊中仍稱陸依齡及盧建宇有賣
      愷他命給伊的原因，伊也不知為何如此云云（見本院1 卷
      第241 至246 頁），是其偵訊中之證詞與其審理中所言，
      亦顯有歧異，益徵無從遽以採信邱煜翔所為不利於被告陸
      依齡及盧建宇2 人之證詞。此外，就邱煜翔指稱被告陸依
      齡及盧建宇2 人曾販賣第三級毒品愷他命與其乙事，本案
      卷內並未存有任何補強證據足資佐證邱煜翔所言屬實，依
      據前開說明，自難遽為不利於被告陸依齡及盧建宇2 人之
      認定。
（二）公訴意旨雖以(1)證人盧華強於警詢中證稱被告陸依齡、盧
      建宇2 人平日有販賣毒品情事；(2)由在被告陸依齡、盧建
      宇2 人住處所扣獲之如附表編號1-1 、1-2 、編號2-1 至
      2-13所示物品及數量觀之，被告陸依齡、盧建宇2 人並非
      單純之毒品施用者；(3)警方人員查獲同案被告邱煜翔時，
      確有扣得第三級毒品愷他命1 包（即如附表編號7-1 所示
      物品），而認得以佐證邱煜翔前開於偵訊中之證述內容屬
      實（見起訴書9 、10頁）。然關於前揭(3)所示證據部分，
      警方人員於98年8 月19日，持搜索票至邱煜翔位在高雄市
      左營區○○路22巷50號3 樓之2 之住處搜索時，有在證人
      邱郁珊之皮包內，扣獲邱煜翔所有之第三級毒品愷他命1
      包（驗後淨重0.459 公克）之事實，業據證人邱郁珊於警
      詢中陳述明確（見警卷第327 至329 頁），並有警方人員
      製作之搜索扣押筆錄、扣押物品目錄表（見警卷第487 至
      489 頁）、高雄市立凱旋醫院98年11月4 日高市凱醫驗字
      第11592 號濫用藥物成品檢驗鑑定書（見偵1 卷第134 頁
      ）附卷可按，固堪認定。然觀諸邱煜翔於警詢及偵訊中之
      陳述內容，其均未提及該包第三級毒品愷他命，係向被告
      陸依齡、盧建宇2 人所購得（見警卷第194 至200 頁、第
      211 至215 頁、偵1 卷第46、47頁），並於本院審理中證
      稱：上開扣案之愷他命，是伊在「娛樂城」向他人所購買
      等語（見本院1 卷第245 頁）。又依據邱煜翔於偵訊中所
      言，其向被告陸依齡、盧建宇2 人購買第三級毒品愷他命
      之時間為98年6 月間，離警方人員扣得上開第三級毒品愷
      他命之時間，相距已有2 月，且邱煜翔所稱向被告陸依齡
      、盧建宇2 人購得第三級毒品愷他命之數量，每次僅有3
      公克，數量非多，更於警詢中表示其中2 次係為友人調貨
      ，僅有1 次係購入供己施用（見警卷第198 頁），是依邱
      煜翔前揭所述各情，按理其於98年6 月間所購入之第三級
      毒品愷他命，當無可能仍為其所持有，足認扣案之第三級
      毒品愷他命1 包，要與邱煜翔是否確有於98年6 月間向被
      告陸依齡、盧建宇2 人購買第三級毒品愷他命乙事無涉，
      自無從以之佐證邱煜翔前開於偵訊中之證述內容屬實。
（三）關於前揭(1)、(2)所示證據部分，證人盧華強於警詢中證稱
      被告陸依齡、盧建宇2 人平日有販賣毒品情事；而被告陸
      依齡、盧建宇2 人於98年8 月19日，為警持搜索票至渠2
      人位在高雄縣橋頭鄉○○路244 巷11號之住處搜索時，當
      場扣獲如附表編號1-1 、1-2 、編號2-1 至2-13所示物品
      等事實，固有證人盧華強之警詢筆錄（見警卷第393 至40
      0 頁）、警方人員製作之搜索扣押筆錄、扣押物品目錄表
      （見警卷第444 至446 頁、第451 至454 頁）、高雄市立
      凱旋醫院98年11月4 日高市凱醫驗字第11594 號、第1159
      7 號濫用藥物成品檢驗鑑定書（見偵1 卷第132 、135 頁
      ）在卷可稽，而堪予以認定。然證人盧華強於警詢中之陳
      述，並不具有證據能力乙節，業如前述，自難以之為不利
      於被告陸依齡、盧建宇2 人之認定；而被告陸依齡、盧建
      宇2 人遭扣獲之前開物品中，最為可疑者，乃數量非少之
      第二級毒品甲基安非他命（即如附表編號1-1 所示之扣案
      物品，至如附表編號2-4 所示之第三級毒品愷他命，數量
      非多，要與一般施用之人所會持有之數量，並無明顯特異
      之處），然該毒品要與渠2 人被訴販賣之客體「愷他命」
      ，要有不同，是亦無由以之推認被告陸依齡、盧建宇2 人
      有販賣第三級毒品愷他命之行為，先予敘明。況且，被告
      陸依齡、盧建宇2 人是否非單純之毒品施用者、平日有無
      其他販賣毒品情事，要與渠2 人於某特定時、地，有否販
      賣毒品與某特定對象，並無邏輯上之必然關係；且於目前
      刑法對於行為人之犯罪行為已改採一罪一罰原則之情形下
      ，更應就各個犯罪行為，分別審究是否均有充足之事證，
      方能論認行為人之罪責，否則即與一罪一罰原則之精神相
      違。是於販賣毒品之案件中，自亦應就行為人各次所涉販
      毒行為分別審究有無充足事證，要難僅以購毒者之單一指
      述，佐以行為人有販賣毒品之素行此一旁證，即謂購毒者
      之指述內容當然可採。因此，即令被告陸依齡、盧建宇2
      人平日確有販賣毒品情事，亦難認與邱煜翔前揭偵訊中之
      證詞具有相當關聯性，而達確信邱煜翔之指證為真實之程
      度，自無從遽為不利於被告陸依齡、盧建宇2 人之認定。
（四）末者，依卷附通訊監察譯文所示，邱煜翔於98年6 月18日
      中午12時47分以0000000000號行動電話（此門號係其持用
      乙情，業據其於警詢中陳述在卷，見警卷第194 、195 頁
      ），撥打被告陸依齡持用之0000000000號行動電話時，曾
      為下述通聯內容：「邱：姐，救命啦、急需啦。」、「陸
      ：有啊，怎樣？」、「邱：你在哪裡？」、「陸：在家啊
      ，那個群益又被抓呢。」、「邱：我知道啊，他昨天有上
      新聞，他應該進去了吧，警察去軍中抓的。那有沒有啦？
      」、「陸：有啊，你在哪裡？」、「邱：在仁武，現在我
      過去哪裡找你？」、「陸：旺旺，好了，拜拜。」、「邱
      ：多少錢？」、「陸：來再說啦。」、「邱：好。」（見
      警卷第645 頁）；另被告陸依齡於98年6 月29日夜間10時
      3 分許，以0000000000號行動電話，撥打邱煜翔持用之00
      00000000號行動電話時，則有為下述通聯內容：「陸：阿
      肥，你在幹麼？」、「邱：我在煩，你那邊有沒有漂亮的
      ？」、「陸：有水晶球。」、「邱：你知道我幫人家出1
      萬元。」、「陸：我知道是茶茶，那他有還你嗎？」、「
      邱：他有給我10件牛仔褲、100 支小紅帽。」、「陸：這
      麼少喔。」、「邱：我要你找漂亮的。」、「陸：那個你
      找『豆子』拿。」、「邱：好。」（見警卷第647 頁）（
      上開2 則通訊監察譯文，均未經檢察官列為被告陸依齡、
      盧建宇2 人涉犯此部分犯行之證據）。前開2 起通聯之對
      話內容固有可疑，然邱煜翔於警詢及偵訊中陳稱有向被告
      陸依齡、盧建宇2 人購買第三級毒品愷他命時，未經偵辦
      人員以上開通訊監察譯文內容相詢，是邱煜翔及被告陸依
      齡為上開2 起通聯時，渠等對話內容究何所指？是否與邱
      煜翔於偵訊中表示曾向被告陸依齡、盧建宇2 人購買第三
      級毒品愷他命之事有關？尚有未明，自亦難以前開語意不
      明之通訊監察譯文內容，為何不利於被告陸依齡、盧建宇
      2 人之認定，併予敘明。
七、檢察官認被告葉宗育涉犯前揭公訴意旨（八）所示犯罪事實
    ，無非係以證人邱煜翔之陳述為據。訊據被告葉宗育則堅詞
    否認有此販賣第二級毒品犯行，辯稱：伊沒有販賣MDMA給邱
    煜翔等語。經查，關於被告葉宗育曾否販賣第二級毒品MDMA
    與同案被告邱煜翔乙節，邱煜翔於偵訊中固證稱：伊於98年
    6 月間，曾向葉宗育買過2 次MDMA，地點都是在澄清湖的九
    龍殯儀館附近，每次買5 顆，代價都是2500元云云（見偵1
    卷第47頁），然其嗣於本院審理中則改口證稱：伊雖然有時
    會施用MDMA，但購買MDMA的對象沒有特定，都是到遊藝場向
    他人購買，於98年6 月間，伊並未向葉宗育買過MDMA。先前
    於偵訊中，伊是因為慌了，講話都隨便講講，且警察查獲伊
    時，有說供出毒品來源就可以減輕其刑，所以伊才會說葉宗
    育有賣MDMA給伊（見本院2 卷第57至63頁），是邱煜翔先後
    所述顯有歧異，則其於偵訊中所為不利於被告葉宗育之證詞
    是否可採？已非無疑。此外，就邱煜翔指稱被告葉宗育曾販
    賣第二級毒品MDMA與其乙事，本案卷內並未存有任何補強證
    據足資佐證邱煜翔所言屬實（公訴意旨亦未指出有何補強證
    據存在，參見起訴書第10頁關於此部分起訴事實之證據清單
    欄），依據前開說明，自難遽為不利於被告葉宗育之認定，
    而謂其有此部分之被訴犯行。
八、檢察官認被告葉宗育涉犯前揭公訴意旨（九）所示犯罪事實
    ，無非係以同案被告鍾政宏之陳述、扣案如附表編號5-1 至
    5-6 所示物品、內政部警政署刑事警察局鑑驗書為據。訊據
    被告葉宗育則堅詞否認有此違反槍砲彈藥刀械管制條例犯行
    ，辯稱：伊還住在「紫京城」大樓的時候，曾與鍾政宏起過
    口角、吵過架，之後就搬離「紫京城」大樓，而從98年6 月
    底之後，伊就再也沒有與鍾政宏見過面。鍾政宏為警查獲的
    槍枝、子彈，並非伊所有，伊未曾交付該等槍、彈給鍾政宏
    等語。經查：
（一）同案被告鍾政宏於98年8 月18日夜間6 時30分許，因另案
      遭通緝而為警在其位於高雄市三民區○○○路90號2 樓之
      2 之住處緝獲時，當場扣得其持有之如附表編號5-1 至5-
      20等物品，其中扣案如附表編號5-1 所示之物，係可發射
      子彈具殺傷力之改造手槍，而扣案如附表編號5-2 至5-4
      所示物品，則均係具殺傷力之子彈等事實，業據同案被告
      鍾政宏於偵訊及本院審理中坦認在卷（見偵2 卷第110 至
      112 頁、本院2 卷第95頁），並有警方人員製作之搜索扣
      押筆錄、扣押物品目錄表（見警卷第467 至473 頁）、內
      政部警政署刑事警察局98年9 月7 日刑鑑字第0980119568
      號鑑驗書（見偵2 卷第113 至117 頁）在卷可稽，堪以認
      定。
（二）關於扣案如附表編號5-1 至5-4 所示槍、彈之來源，同案
      被告鍾政宏固於偵訊中陳稱：98年6 月16日夜間9 時許，
      伊被不名人士押出去打，嗣葉宗育於翌日夜間11、12時許
      來看伊時，就將上開槍、彈拿給伊，要給伊防身，而葉宗
      育來看伊時，身上背著1 個包包，手上另外拿2 個包包，
      而上開槍、彈是裝在同1 個包包內云云（見偵2 卷第110
      至112 頁），嗣於本院審理中則證述：葉宗育知道伊被人
      押去打這件事之後，有打電話來問伊是否需要槍防身，伊
      說不用，然後伊就去睡覺了，當時伊住處內還有5 、6 個
      人，嗣伊醒來時，該5 、6 個人說葉宗育有來過。之後警
      方人員在1 個包包內查到上開槍、彈，而該包包伊之前常
      見到葉宗育在背云云（見本院2 卷第95至101 頁）。是依
      同案被告鍾政宏於偵訊中所言，被告葉宗育將上開槍、彈
      交付與其時，其與被告葉宗育有所接觸（否則其當不會見
      到被告葉宗育身上背著1 個包包，手上另外拿2 個包包）
      ，惟其於本院審理中又證稱葉宗育將裝有上開槍、彈之包
      包持至其住處時，其正在睡覺、未與被告葉宗育接觸，先
      後所述顯有矛盾，則其所為不利於被告葉宗育之證詞是否
      可採？已非無疑。再者，警方人員查獲同案被告鍾政宏時
      ，除前開槍、彈外，尚有如附表編號5-5 、5-6 所示之爆
      裂物、火藥，而關於此2 項物品之來源，同案被告鍾政宏
      先於98年8 月19日之偵訊中陳稱：葉宗育來看伊時，身上
      背著1 個包包，手上另外拿2 個包包，而上開槍、彈是裝
      在同1 個包包內，至於警方人員查獲之爆裂物及火藥，則
      是放在另1 個手提包內，該手提包好像是葉宗育忘記帶走
      的，而伊是直到警方人員查獲時，才知道該手提包內有爆
      裂物及火藥云云（見偵2 卷第111 頁），然其嗣於98年10
      月15日接受檢察官偵訊時卻謂：上開槍、彈是葉宗育給伊
      防身用的，至於扣案的爆裂物及火藥，伊弟弟來會客時，
      說是「吳宗義」的云云（見偵2 卷第118 、119 頁），是
      其忽稱扣案之爆裂物及火藥應係被告葉宗育連同上開槍、
      彈攜至其住處，忽又謂扣案之爆裂物及火藥係他人所有、
      與被告葉宗育無關，先後所述顯有歧異，則其稱被告葉宗
      育有交付上開槍、彈與其之事是否確然可信？更有所疑。
（三）同案被告鍾政宏為警查獲時，另為警扣得如附表編號5-11
      至5-14所示數量甚多之第二級毒品甲基安非他命、MDMA、
      第三級毒品愷他命、硝甲西泮，此有警方人員製作之搜索
      扣押筆錄、扣押物品目錄表附卷可證（見警卷第467 至
      473 頁）。而關於該等毒品之來源，鍾政宏於偵訊中陳稱
      ：扣案的上開毒品，都是葉宗育於98年8 月16日下午，開
      車至伊住處後，要伊到樓下去拿的。而葉宗育會交付這些
      毒品給伊，是因為伊先前曾向葉宗育提及伊該月份缺錢，
      要繳法院的罰金30萬元，當時葉宗育在電話中表示要告訴
      伊賺錢的方法，但沒有言明，之後是伊於98年8 月16日下
      午到葉宗育車上時，葉宗育才告訴伊，要伊幫忙販賣上開
      毒品，等毒品賣完之後，再算報酬給伊云云（見偵1 卷第
      110 至112 頁）。惟查，各級毒品乃警方嚴厲查緝而不易
      取得之違禁物，均有相當之價值，是同案被告鍾政宏為警
      查獲之上開數量甚多之毒品，其總價自應相當可觀。然依
      據鍾政宏上開證述內容，被告葉宗育卻係在未向其收取任
      何代價之狀況下，逕行交付上開價值可觀之毒品與其販售
      ，而非待其覓得購毒對象後，再行交付購毒者所需之毒品
      ，此實與常理有違，已徵鍾政宏於偵訊中所為陳述之可信
      性，要有所疑。再者，依據被告葉宗育前開所辯，其於98
      年6 月下旬之前，即與同案被告鍾政宏有所糾紛，而此與
      鍾政宏於本院審理中證稱：伊是經由葉宗育的弟弟而認識
      葉宗育，相識之後，本來感情蠻好的，但之後因為發生一
      些事情，有與葉宗育吵架，感情就比較不好等語（見本院
      2 卷第96、100 頁）相符。準此，於案發當時之98年8 月
      間，被告葉宗育既與鍾政宏已有不睦，則其是否仍會如鍾
      政宏所言，主動提供前開槍、彈與其防身？無償交付前述
      大量毒品供其販售共同牟利？實甚有所疑，益徵同案被告
      鍾政宏之證詞要難予以遽信。此外，依本案卷內所存之其
      他證據，並無法證明扣案如附表編號5-1 至5-4 所示槍、
      彈與被告葉宗育有何相關，自難以鍾政宏上開先後不一致
      且存有悖於常理情形之證詞，推認被告葉宗育有此部分之
      被訴犯行。
九、本件檢察官認被告陸依齡、葉宗育、鍾政宏、歐佳、朱雅琇
    、盧建宇涉犯前揭公訴意旨（一）至（九）犯行所憑之證據
    ，均尚未達於通常一般之人均不致有所懷疑，而得確信其為
    真實之程度，依刑事訴訟制度「倘有懷疑，即從被告之利益
    為解釋」、「被告應被推定為無罪」之原則，即難據以為被
    告陸依齡、葉宗育、鍾政宏、歐佳、朱雅琇、盧建宇不利之
    認定。此外，復查無其他積極之證據，足資認定被告陸依齡
    、葉宗育、鍾政宏、歐佳、朱雅琇、盧建宇有何此等部分之
    被訴犯行，自屬不能證明渠等犯罪，依首開說明，自應就此
    等部分為被告陸依齡、葉宗育、鍾政宏、歐佳、朱雅琇、盧
    建宇無罪之諭知。
十、檢察官於本院審理中，雖聲請傳喚證人郭瑋東，而欲證明被
    告陸依齡確有前開公訴意旨（一）所示犯行；另聲請傳喚證
    人盧華強，而欲證明被告陸依齡、盧建宇確有前開公訴意旨
    （七）所示犯行乙節。查證人郭瑋東、盧華強經本院依法傳
    喚、拘提，然均未能到庭之事實，有本院送達證書、囑託拘
    提函文、審判期日報到單在卷可稽，而依現行相關法令之規
    定，亦無其他強制證人到庭之方式，故此2 項證據已屬不能
    調查，併予敘明。
肆、本件被告邱煜翔於偵訊及本院審理中以證人身分作證時，在
    具結之後，仍就案情有重要關係之事項（有關前開公訴意旨
    （七）、（八）部分），為先後全然相反之陳述，顯然涉有
    偽證罪嫌，此部分應由檢察官另行處理，附此敘明。
據上論斷，應依刑事訴訟法第299 條第1 項前段、第300 條、第
301 條第1 項，毒品危害防制條例第4 條第2 項、第10條第2 項
、第19條第1 項，藥事法第83條第1 項，刑法第11條、第28條、
第30條、第302 條第1 項、304 條第1 項、第346 條第1 項、第
47條第1 項、第41條第1 項前段、第8 項、第51條第5 款、第6
款，刑法施行法第1 條之1 ，判決如主文。
本案經檢察官鄧藤墩到庭執行職務。
中    華    民    國   100    年    4     月    27    日
                  刑事第十七庭  審判長法  官  陳培維
                                      法  官  毛妍懿
                                      法  官  陳君杰
以上正本證明與原本無異。
如不服本判決應於收受送達後10日內向本院提出上訴書狀，並應
敘述具體理由；如未敘述上訴理由者，應於上訴期間屆滿後20日
內向本院補提理由書（均須按他造當事人之人數附繕本）「切勿
逕送上級法院」。
中    華    民    國   100    年    4     月    27    日
                                      書記官  紀龍年
附錄本案論罪科刑法條：
毒品危害防制條例第4 條第2 項
製造、運輸、販賣第二級毒品者，處無期徒刑或7 年以上有期徒
刑，得併科新臺幣1 千萬元以下罰金。
毒品危害防制條例第10條第2 項
施用第二級毒品者，處3 年以下有期徒刑。
藥事法第83條第1 項
明知為偽藥或禁藥，而販賣、供應、調劑、運送、寄藏、牙保、
轉讓或意圖販賣而陳列者，處7 年以下有期徒刑，得併科新臺幣
5 百萬元以下罰金。
刑法第302 條第1 項
私行拘禁或以其他非法方法，剝奪人之行動自由者，處5 年以下
有期徒刑、拘役或3 百元以下罰金。
刑法第304 條第1 項
以強暴、脅迫使人行無義務之事或妨害人行使權利者，處3 年以
下有期徒刑、拘役或3 百元以下罰金。
刑法第346 條第1 項
意圖為自己或第三人不法之所有，以恐嚇使人將本人或第三人之
物交付者，處6 月以上5 年以下有期徒刑，得併科1 千元以下罰
金。
附表：
┌──┬────────────┬───┬────────┬───┐
│編號│扣案物品                │數量  │扣獲地點        │持有人│
├──┼────────────┼───┼────────┼───┤
│1-1 │第二級毒品甲基安非他命  │1 包  │高雄縣橋頭鄉甲昌│陸依齡│
│    │（驗後淨重17.468公克）  │      │路244 巷11號    │      │
├──┼────────────┼───┼────────┼───┤
│1-2 │行動電話（搭配0000000000│1 具  │同上            │同上  │
│    │號行動電話門號使用）    │      │                │      │
├──┼────────────┼───┼────────┼───┤
│2-1 │第二級毒品甲基安非他命  │1 包  │高雄縣橋頭鄉甲昌│盧建宇│
│    │（驗後淨重0.067公克）   │      │路244 巷11號    │      │
├──┼────────────┼───┼────────┼───┤
│2-2 │第二級毒品甲基安非他命  │1 包  │同上            │同上  │
│    │（驗後淨重0.133公克）   │      │                │      │
├──┼────────────┼───┼────────┼───┤
│2-3 │第二級毒品甲基安非他命  │1 包  │同上            │同上  │
│    │（驗後淨重0.623公克）   │      │                │      │
├──┼────────────┼───┼────────┼───┤
│2-4 │第三級毒品愷他命（驗後淨│1 包  │同上            │同上  │
│    │重2.648公克）           │      │                │      │
├──┼────────────┼───┼────────┼───┤
│2-5 │吸食器                  │1 組  │同上            │同上  │
├──┼────────────┼───┼────────┼───┤
│2-6 │玻璃管                  │4 支  │同上            │同上  │
├──┼────────────┼───┼────────┼───┤
│2-7 │夾鏈袋                  │5 大包│同上            │同上  │
├──┼────────────┼───┼────────┼───┤
│2-8 │電子磅秤                │1 具  │同上            │同上  │
├──┼────────────┼───┼────────┼───┤
│2-9 │吸食盤                  │2 個  │同上            │同上  │
├──┼────────────┼───┼────────┼───┤
│2-10│玻璃球                  │2 個  │同上            │同上  │
├──┼────────────┼───┼────────┼───┤
│2-11│夾鏈袋                  │20大包│同上            │同上  │
├──┼────────────┼───┼────────┼───┤
│2-12│愷他命刮板              │1 片  │同上            │同上  │
├──┼────────────┼───┼────────┼───┤
│2-13│行動電話（搭配0000000000│1 具  │同上            │同上  │
│    │號行動電話門號使用）    │      │                │      │
├──┼────────────┼───┼────────┼───┤
│3-1 │NOKIA 牌行動電話        │1 具  │高雄市左營區復興│歐佳  │
│    │                        │      │新村168 號      │      │
├──┼────────────┼───┼────────┼───┤
│3-2 │SONY ERICSSON 牌行動電話│1 具  │同上            │同上  │
├──┼────────────┼───┼────────┼───┤
│3-3 │0000000000號門號SIM 卡  │1 枚  │同上            │同上  │
├──┼────────────┼───┼────────┼───┤
│3-4 │0000000000號門號SIM 卡  │1 枚  │同上            │同上  │
├──┼────────────┼───┼────────┼───┤
│4-1 │第三級毒品愷他命（驗後淨│1 包  │高雄縣橋頭鄉甲昌│朱雅琇│
│    │重4.580公克）           │      │路244 巷11號    │      │
├──┼────────────┼───┼────────┼───┤
│4-2 │第三級毒品硝甲西泮（驗後│5 顆  │同上            │同上  │
│    │淨重共計0.852公克）     │      │                │      │
├──┼────────────┼───┼────────┼───┤
│4-3 │吸食盤                  │1 個  │同上            │同上  │
├──┼────────────┼───┼────────┼───┤
│4-4 │行動電話（序號：        │1 具  │同上            │同上  │
│    │000000000000000 ）      │      │                │      │
├──┼────────────┼───┼────────┼───┤
│4-5 │行動電話（序號：        │1 具  │同上            │同上  │
│    │000000000000000 ）      │      │                │      │
├──┼────────────┼───┼────────┼───┤
│4-6 │行動電話（序號：        │1 具  │同上            │同上  │
│    │000000000000000 ）      │      │                │      │
├──┼────────────┼───┼────────┼───┤
│4-7 │行動電話（搭配0000000000│1 具  │同上            │同上  │
│    │號行動電話門號使用）    │      │                │      │
├──┼────────────┼───┼────────┼───┤
│4-8 │玩具手槍                │1 把  │同上            │同上  │
├──┼────────────┼───┼────────┼───┤
│4-9 │BB彈                    │1 罐  │同上            │同上  │
├──┼────────────┼───┼────────┼───┤
│5-1 │可發射子彈具有殺傷力之改│1 支  │高雄市三民區明誠│鍾政宏│
│    │造手槍（槍枝管制編號：  │      │一路90號B 棟12樓│      │
│    │0000000000 號）         │      │之2             │      │
├──┼────────────┼───┼────────┼───┤
│5-2 │9mm 制式子彈            │9 顆  │同上            │同上  │
├──┼────────────┼───┼────────┼───┤
│5-3 │非制式子彈（直徑8.9±0.5│2 顆  │同上            │同上  │
│    │mm）                    │      │                │      │
├──┼────────────┼───┼────────┼───┤
│5-4 │非制式子彈（直徑8.8mm） │1 顆  │同上            │同上  │
├──┼────────────┼───┼────────┼───┤
│5-5 │土製爆裂物              │2 顆  │同上            │同上  │
├──┼────────────┼───┼────────┼───┤
│5-6 │煙火類火藥              │2 包  │同上            │同上  │
├──┼────────────┼───┼────────┼───┤
│5-7 │不具殺傷力之空氣槍（槍枝│1 支  │同上            │同上  │
│    │管制編號：0000000000號）│      │                │      │
├──┼────────────┼───┼────────┼───┤
│5-8 │瓦斯鋼瓶                │19支  │同上            │同上  │
├──┼────────────┼───┼────────┼───┤
│5-9 │工具                    │1 批  │同上            │同上  │
├──┼────────────┼───┼────────┼───┤
│5-10│小鋼珠                  │1 包  │同上            │同上  │
├──┼────────────┼───┼────────┼───┤
│5-11│第二級毒品甲基安非他命  │1 包  │同上            │同上  │
│    │（毛重35.66公克）       │      │                │      │
├──┼────────────┼───┼────────┼───┤
│5-12│第二級毒品MDMA          │96顆  │同上            │同上  │
├──┼────────────┼───┼────────┼───┤
│5-13│第三級毒品愷他命（毛重  │1 包  │同上            │同上  │
│    │209.45公克 ）           │      │                │      │
├──┼────────────┼───┼────────┼───┤
│5-14│第三級毒品硝甲西泮      │442 顆│同上            │同上  │
├──┼────────────┼───┼────────┼───┤
│5-15│吸食器                  │1 組  │同上            │同上  │
├──┼────────────┼───┼────────┼───┤
│5-16│電子磅秤                │1 具  │同上            │同上  │
├──┼────────────┼───┼────────┼───┤
│5-17│夾鏈袋                  │1 盒  │同上            │同上  │
├──┼────────────┼───┼────────┼───┤
│5-18│行動電話（搭配0000000000│1 具  │同上            │同上  │
│    │號行動電話門號使用）    │      │                │      │
├──┼────────────┼───┼────────┼───┤
│5-19│行動電話（搭配0000000000│1 具  │同上            │同上  │
│    │號行動電話門號使用）    │      │                │      │
├──┼────────────┼───┼────────┼───┤
│5-20│現金（新臺幣）          │8000元│同上            │同上  │
├──┼────────────┼───┼────────┼───┤
│6-1 │第三級毒品愷他命（驗後淨│1 包  │高雄縣岡山鎮大義│林芳瑋│
│    │重0.801 公克）          │      │二路60號4 樓之3 │      │
├──┼────────────┼───┼────────┼───┤
│6-2 │玻璃球                  │1 個  │同上            │同上  │
├──┼────────────┼───┼────────┼───┤
│6-3 │夾鏈袋                  │2 包  │同上            │同上  │
├──┼────────────┼───┼────────┼───┤
│6-4 │吸管                    │1 支  │同上            │同上  │
├──┼────────────┼───┼────────┼───┤
│6-5 │吸食盤                  │2 個  │同上            │同上  │
├──┼────────────┼───┼────────┼───┤
│6-6 │吸食管                  │1 支  │同上            │同上  │
├──┼────────────┼───┼────────┼───┤
│6-7 │行動電話（搭配0000000000│1 具  │同上            │同上  │
│    │號行動電話門號使用）    │      │                │      │
├──┼────────────┼───┼────────┼───┤
│6-8 │行動電話（搭配0000000000│1 具  │同上            │同上  │
│    │號行動電話門號使用）    │      │                │      │
├──┼────────────┼───┼────────┼───┤
│7-1 │第三級毒品愷他命（驗後淨│1 包  │高雄市左營區重愛│邱煜翔│
│    │重0.459 公克）          │      │路22巷50號3樓之2│      │
├──┼────────────┼───┼────────┼───┤
│7-2 │吸食盤                  │1 個  │同上            │同上  │
├──┼────────────┼───┼────────┼───┤
│7-3 │吸食器                  │1 組  │同上            │同上  │
├──┼────────────┼───┼────────┼───┤
│7-4 │行動電話（搭配0000000000│1 具  │同上            │同上  │
│    │號行動電話門號使用）    │      │                │      │
├──┼────────────┼───┼────────┼───┤
│7-5 │行動電話（搭配0000000000│1 具  │同上            │同上  │
│    │號行動電話門號使用）    │      │                │      │
├──┼────────────┼───┼────────┼───┤
│7-6 │筆記本                  │1 本  │車牌號碼YZ-3212 │同上  │
│    │                        │      │號自用小客車    │      │
├──┼────────────┼───┼────────┼───┤
│7-7 │刀子                    │1 把  │同上            │同上  │
├──┼────────────┼───┼────────┼───┤
│7-8 │球棒                    │1 支  │同上            │同上  │
├──┼────────────┼───┼────────┼───┤
│8-1 │可發射子彈具有殺傷力之改│1 支  │高雄市左營區重建│楊駿昇│
│    │造手槍（槍枝管制編號：  │      │路5 號5 樓之5   │      │
│    │0000000000 號）         │      │                │      │
├──┼────────────┼───┼────────┼───┤
│8-2 │12GAUGE 制式霰彈        │2 顆  │同上            │同上  │
├──┼────────────┼───┼────────┼───┤
│8-3 │不具殺傷力之子彈        │1 顆  │同上            │同上  │
├──┼────────────┼───┼────────┼───┤
│8-4 │G3玩具槍                │1 支  │同上            │同上  │
├──┼────────────┼───┼────────┼───┤
│8-5 │小鋼珠                  │1 包  │同上            │同上  │
├──┼────────────┼───┼────────┼───┤
│8-6 │二氧化碳氣瓶            │12支  │同上            │同上  │
├──┼────────────┼───┼────────┼───┤
│8-7 │彈殼                    │9 個  │同上            │同上  │
├──┼────────────┼───┼────────┼───┤
│8-8 │信號彈                  │3 支  │同上            │同上  │
├──┼────────────┼───┼────────┼───┤
│8-9 │鞭炮                    │1 包  │同上            │同上  │
├──┼────────────┼───┼────────┼───┤
│8-10│吸食盤                  │2 個  │同上            │同上  │
├──┼────────────┼───┼────────┼───┤
│8-11│玻璃球                  │5 個  │同上            │同上  │
├──┼────────────┼───┼────────┼───┤
│8-12│塑膠剷管                │3 支  │同上            │同上  │
├──┼────────────┼───┼────────┼───┤
│8-13│吸管                    │5 支  │同上            │同上  │
├──┼────────────┼───┼────────┼───┤
│8-14│過濾器                  │1 個  │同上            │同上  │
├──┼────────────┼───┼────────┼───┤
│8-15│郵局存摺                │1 本  │同上            │同上  │
├──┼────────────┼───┼────────┼───┤
│8-16│本票                    │19張  │同上            │同上  │
├──┼────────────┼───┼────────┼───┤
│8-17│煙斗                    │1 具  │同上            │同上  │
├──┼────────────┼───┼────────┼───┤
│8-18│噴燈                    │1 組  │同上            │同上  │
├──┼────────────┼───┼────────┼───┤
│8-19│無線對講機              │1 具  │同上            │同上  │
├──┼────────────┼───┼────────┼───┤
│8-20│T 型扳手                │3 支  │同上            │同上  │
├──┼────────────┼───┼────────┼───┤
│8-21│六角扳手                │3 支  │同上            │同上  │
├──┼────────────┼───┼────────┼───┤
│8-22│甩棍                    │1 支  │同上            │同上  │
├──┼────────────┼───┼────────┼───┤
│8-23│球棒                    │1 支  │同上            │同上  │
├──┼────────────┼───┼────────┼───┤
│8-24│夾鏈袋                  │1 包  │同上            │同上  │
├──┼────────────┼───┼────────┼───┤
│8-25│白色粉末                │1 包  │同上            │林憶婷│
├──┼────────────┼───┼────────┼───┤
│8-26│房屋租賃契約書          │1 份  │同上            │同上  │
├──┼────────────┼───┼────────┼───┤
│8-27│吸食器（大組）          │1 組  │同上            │陳奕鳴│
├──┼────────────┼───┼────────┼───┤
│8-28│玻璃球                  │2 個  │同上            │同上  │
├──┼────────────┼───┼────────┼───┤
│8-29│老鼠形狀吸食器          │1 個  │同上            │黃玉琪│
├──┼────────────┼───┼────────┼───┤
│9-1 │空氣長槍                │1 支  │高雄市左營區重建│      │
│    │                        │      │路5 號9 樓之3 前│      │
│    │                        │      │鞋櫃內          │      │
├──┼────────────┼───┼────────┼───┤
│9-2 │空氣槍                  │3 支  │同上            │      │
├──┼────────────┼───┼────────┼───┤
│9-3 │瓦斯鋼瓶                │3 支  │同上            │      │
├──┼────────────┼───┼────────┼───┤
│9-4 │工具                    │1 批  │同上            │      │
├──┼────────────┼───┼────────┼───┤
│9-5 │馬自達汽車鑰匙          │1 付  │同上            │      │
└──┴────────────┴───┴────────┴───┘